Config:
  hfst:
    Gen: ../../../src/generator-gt-norm.hfstol
    Morph: ../../../src/analyser-gt-norm.hfstol
  xerox:
    Gen: ../../../src/generator-gt-norm.xfst
    Morph: ../../../src/analyser-gt-norm.xfst
    App: lookup

Tests:

# generated in Oct 2016 while converting Filosoft lexicon to 2-level formalism
# these words were part of the test cases, checked manually

  Verbs:
     panema+V+Pers+Prs+Imprt: pangu
     panema+V+Pers+Prs+Imprt+Pl2: pange
     panema+V+Pers+Prs+Imprt+Pl1: pangem
     panema+V+Pers+Prt+Ind+Pl3+Aff: panid
     panema+V+Pers+Prt+Ind+Pl2+Aff: panite
     panema+V+Pers+Prt+Ind+Pl1+Aff: panime
     panema+V+Pers+Prt+Ind+Sg2+Aff: panid
     panema+V+Pers+Prt+Ind+Sg1+Aff: panin
     panema+V+Pers+Prt+Quot: pannuvat
     panema+V+Pers+Prt+Prc: pannud
     panema+V+Pers+Prt+Ind+Neg: pannud
     panema+V+Pers+Prt+Cond: pannuks
     panema+V+Pers+Prt+Cond+Pl3+Aff: pannuksid
     panema+V+Pers+Prt+Cond+Pl2+Aff: pannuksite
     panema+V+Pers+Prt+Cond+Pl1+Aff: pannuksime
     panema+V+Pers+Prt+Cond+Sg2+Aff: pannuksid
     panema+V+Pers+Prt+Cond+Sg1+Aff: pannuksin
     panema+V+Pers+Prt+Ind+Sg3+Aff: pani
     panema+V+Impers+Prt+Prc: pandud
     panema+V+Impers+Prt+Ind+Neg: pandud
     panema+V+Impers+Prt+Cond: panduks
     panema+V+Impers+Prs+Prc: pandav
     panema+V+Impers+Prs+Quot: pandavat
     panema+V+Impers+Prs+Cond: pandaks
     panema+V+Impers+Prs+Ind+Neg: panda
     panema+V+Impers+Prs+Ind+Aff+Usage/NotNorm: pandakse
     panema+V+Impers+Prs+Imprt: pandagu
     panema+V+Impers+Sup: pandama
     panema+V+Impers+Prt+Ind+Aff: pandi
     panema+V+Pers+Sup+Ill: panema
     panema+V+Pers+Sup+Ela: panemast
     panema+V+Pers+Sup+Ine: panemas
     panema+V+Pers+Sup+Tra: panemaks
     panema+V+Pers+Sup+Abe: panemata
     panema+V+Pers+Prs+Prc: panev
     panema+V+Pers+Prs+Quot: panevat
     panema+V+Pers+Prs+Ind+Sg2+Aff: paned
     panema+V+Pers+Prs+Cond: paneks
     panema+V+Pers+Prs+Cond+Pl3+Aff: paneksid
     panema+V+Pers+Prs+Cond+Pl2+Aff: paneksite
     panema+V+Pers+Prs+Cond+Pl1+Aff: paneksime
     panema+V+Pers+Prs+Cond+Sg2+Aff: paneksid
     panema+V+Pers+Prs+Cond+Sg1+Aff: paneksin
     panema+V+Pers+Prs+Ind+Sg1+Aff: panen
     panema+V+Pers+Prs+Ind+Pl1+Aff: paneme
     panema+V+Pers+Prs+Ind+Pl2+Aff: panete
     panema+V+Pers+Prs+Ind+Pl3+Aff: panevad
     panema+V+Pers+Prs+Ind+Sg3+Aff: paneb
     panema+V+Pers+Prs+Imprt+Sg2: pane
     panema+V+Pers+Prs+Ind+Neg: pane
     panema+V+Impers+Prs+Ind+Aff: pannakse
     panema+V+Inf: panna
     panema+V+Ger: pannes
     pesema+V+Inf: pesta
     pesema+V+Ger: pestes
     pesema+V+Pers+Prt+Ind+Pl3+Aff: pesid
     pesema+V+Pers+Prt+Ind+Pl2+Aff: pesite
     pesema+V+Pers+Prt+Ind+Pl1+Aff: pesime
     pesema+V+Pers+Prt+Ind+Sg2+Aff: pesid
     pesema+V+Pers+Prt+Ind+Sg1+Aff: pesin
     pesema+V+Pers+Prt+Quot: pesnuvat
     pesema+V+Pers+Prt+Prc: pesnud
     pesema+V+Pers+Prt+Ind+Neg: pesnud
     pesema+V+Pers+Prt+Cond: pesnuks
     pesema+V+Pers+Prt+Cond+Pl3+Aff: pesnuksid
     pesema+V+Pers+Prt+Cond+Pl2+Aff: pesnuksite
     pesema+V+Pers+Prt+Cond+Pl1+Aff: pesnuksime
     pesema+V+Pers+Prt+Cond+Sg2+Aff: pesnuksid
     pesema+V+Pers+Prt+Cond+Sg1+Aff: pesnuksin
     pesema+V+Pers+Prs+Imprt: pesku
     pesema+V+Pers+Prs+Imprt+Pl2: peske
     pesema+V+Pers+Prs+Imprt+Pl1: peskem
     pesema+V+Pers+Prt+Ind+Sg3+Aff: pesi
     pesema+V+Impers+Prt+Prc: pestud
     pesema+V+Impers+Prt+Ind+Neg: pestud
     pesema+V+Impers+Prt+Cond: pestuks
     pesema+V+Impers+Prs+Prc: pestav
     pesema+V+Impers+Prs+Quot: pestavat
     pesema+V+Impers+Prs+Cond: pestaks
     pesema+V+Impers+Prs+Ind+Neg: pesta
     pesema+V+Impers+Prs+Ind+Aff: pestakse
     pesema+V+Impers+Prs+Imprt: pestagu
     pesema+V+Impers+Sup: pestama
     pesema+V+Impers+Prt+Ind+Aff: pesti
     pesema+V+Pers+Sup+Ill: pesema
     pesema+V+Pers+Sup+Ela: pesemast
     pesema+V+Pers+Sup+Ine: pesemas
     pesema+V+Pers+Sup+Tra: pesemaks
     pesema+V+Pers+Sup+Abe: pesemata
     pesema+V+Pers+Prs+Prc: pesev
     pesema+V+Pers+Prs+Quot: pesevat
     pesema+V+Pers+Prs+Ind+Sg2+Aff: pesed
     pesema+V+Pers+Prs+Cond: peseks
     pesema+V+Pers+Prs+Cond+Pl3+Aff: peseksid
     pesema+V+Pers+Prs+Cond+Pl2+Aff: peseksite
     pesema+V+Pers+Prs+Cond+Pl1+Aff: peseksime
     pesema+V+Pers+Prs+Cond+Sg2+Aff: peseksid
     pesema+V+Pers+Prs+Cond+Sg1+Aff: peseksin
     pesema+V+Pers+Prs+Ind+Sg1+Aff: pesen
     pesema+V+Pers+Prs+Ind+Pl1+Aff: peseme
     pesema+V+Pers+Prs+Ind+Pl2+Aff: pesete
     pesema+V+Pers+Prs+Ind+Pl3+Aff: pesevad
     pesema+V+Pers+Prs+Ind+Sg3+Aff: peseb
     pesema+V+Pers+Prs+Imprt+Sg2: pese
     pesema+V+Pers+Prs+Ind+Neg: pese
     puskma+V+Pers+Sup+Ill: puskma
     puskma+V+Pers+Sup+Ela: puskmast
     puskma+V+Pers+Sup+Ine: puskmas
     puskma+V+Pers+Sup+Tra: puskmaks
     puskma+V+Pers+Sup+Abe: puskmata
     puskma+V+Pers+Prs+Quot: puskvat
     puskma+V+Pers+Prs+Imprt: pusku
     puskma+V+Pers+Prs+Imprt+Pl2: puske
     puskma+V+Pers+Prs+Imprt+Pl1: puskem
     puskma+V+Pers+Prt+Ind+Pl3+Aff: pusksid
     puskma+V+Pers+Prt+Ind+Pl2+Aff: pusksite
     puskma+V+Pers+Prt+Ind+Pl1+Aff: pusksime
     puskma+V+Pers+Prt+Ind+Sg2+Aff: pusksid
     puskma+V+Pers+Prt+Ind+Sg1+Aff: pusksin
     puskma+V+Pers+Prt+Quot: pusknuvat
     puskma+V+Pers+Prt+Prc: pusknud
     puskma+V+Pers+Prt+Ind+Neg: pusknud
     puskma+V+Pers+Prt+Cond: pusknuks
     puskma+V+Pers+Prt+Cond+Pl3+Aff: pusknuksid
     puskma+V+Pers+Prt+Cond+Pl2+Aff: pusknuksite
     puskma+V+Pers+Prt+Cond+Pl1+Aff: pusknuksime
     puskma+V+Pers+Prt+Cond+Sg2+Aff: pusknuksid
     puskma+V+Pers+Prt+Cond+Sg1+Aff: pusknuksin
     puskma+V+Pers+Prs+Prc: puskev
     puskma+V+Pers+Prt+Ind+Sg3+Aff: puskis
     puskma+V+Inf: pusta
     puskma+V+Ger: pustes
     puskma+V+Impers+Prt+Prc: pustud
     puskma+V+Impers+Prt+Ind+Neg: pustud
     puskma+V+Impers+Prt+Cond: pustuks
     puskma+V+Impers+Prs+Prc: pustav
     puskma+V+Impers+Prs+Quot: pustavat
     puskma+V+Impers+Prs+Cond: pustaks
     puskma+V+Impers+Prs+Ind+Neg: pusta
     puskma+V+Impers+Prs+Ind+Aff: pustakse
     puskma+V+Impers+Prs+Imprt: pustagu
     puskma+V+Impers+Sup: pustama
     puskma+V+Impers+Prt+Ind+Aff: pusti
     puskma+V+Pers+Prs+Ind+Sg2+Aff: pused
     puskma+V+Pers+Prs+Cond: puseks
     puskma+V+Pers+Prs+Cond+Pl3+Aff: puseksid
     puskma+V+Pers+Prs+Cond+Pl2+Aff: puseksite
     puskma+V+Pers+Prs+Cond+Pl1+Aff: puseksime
     puskma+V+Pers+Prs+Cond+Sg2+Aff: puseksid
     puskma+V+Pers+Prs+Cond+Sg1+Aff: puseksin
     puskma+V+Pers+Prs+Ind+Sg1+Aff: pusen
     puskma+V+Pers+Prs+Ind+Pl1+Aff: puseme
     puskma+V+Pers+Prs+Ind+Pl2+Aff: pusete
     puskma+V+Pers+Prs+Ind+Pl3+Aff: pusevad
     puskma+V+Pers+Prs+Ind+Sg3+Aff: puseb
     puskma+V+Pers+Prs+Imprt+Sg2: puse
     puskma+V+Pers+Prs+Ind+Neg: puse
     pidama+V+Inf: pidada
     pidama+V+Ger: pidades
     pidama+V+Pers+Prs+Imprt: pidagu
     pidama+V+Pers+Prs+Imprt+Pl2: pidage
     pidama+V+Pers+Prs+Imprt+Pl1: pidagem
     pidama+V+Pers+Sup+Ill: pidama
     pidama+V+Pers+Sup+Ela: pidamast
     pidama+V+Pers+Sup+Ine: pidamas
     pidama+V+Pers+Sup+Tra: pidamaks
     pidama+V+Pers+Sup+Abe: pidamata
     pidama+V+Pers+Prs+Prc: pidav
     pidama+V+Pers+Prs+Quot: pidavat
     pidama+V+Pers+Prt+Ind+Sg3+Aff: [pidas, pidi]
     pidama+V+Pers+Prt+Ind+Pl3+Aff: [pidasid, pidid]
     pidama+V+Pers+Prt+Ind+Pl2+Aff: [pidasite, pidite]
     pidama+V+Pers+Prt+Ind+Pl1+Aff: [pidasime, pidime]
     pidama+V+Pers+Prt+Ind+Sg2+Aff: [pidasid, pidid]
     pidama+V+Pers+Prt+Ind+Sg1+Aff: [pidasin, pidin]
     pidama+V+Pers+Prt+Quot: pidanuvat
     pidama+V+Pers+Prt+Prc: pidanud
     pidama+V+Pers+Prt+Ind+Neg: pidanud
     pidama+V+Pers+Prt+Cond: pidanuks
     pidama+V+Pers+Prt+Cond+Pl3+Aff: pidanuksid
     pidama+V+Pers+Prt+Cond+Pl2+Aff: pidanuksite
     pidama+V+Pers+Prt+Cond+Pl1+Aff: pidanuksime
     pidama+V+Pers+Prt+Cond+Sg2+Aff: pidanuksid
     pidama+V+Pers+Prt+Cond+Sg1+Aff: pidanuksin
     pooma+V+Impers+Prt+Prc: poodud
     pooma+V+Impers+Prt+Ind+Neg: poodud
     pooma+V+Impers+Prt+Cond: pooduks
     pooma+V+Impers+Prs+Prc: poodav
     pooma+V+Impers+Prs+Quot: poodavat
     pooma+V+Impers+Prs+Cond: poodaks
     pooma+V+Impers+Prs+Ind+Neg: pooda
     pooma+V+Impers+Prs+Imprt: poodagu
     pooma+V+Impers+Sup: poodama
     pooma+V+Impers+Prt+Ind+Aff: poodi
     pooma+V+Impers+Prs+Ind+Aff+Usage/NotNorm: poodakse
     pooma+V+Pers+Prt+Ind+Sg3+Aff: poos
     pooma+V+Pers+Prt+Ind+Pl3+Aff: poosid
     pooma+V+Pers+Prt+Ind+Pl2+Aff: poosite
     pooma+V+Pers+Prt+Ind+Pl1+Aff: poosime
     pooma+V+Pers+Prt+Ind+Sg2+Aff: poosid
     pooma+V+Pers+Prt+Ind+Sg1+Aff: poosin
     pooma+V+Pers+Prs+Imprt: poogu
     pooma+V+Pers+Prs+Imprt+Pl2: pooge
     pooma+V+Pers+Prs+Imprt+Pl1: poogem
     pooma+V+Pers+Sup+Ill: pooma
     pooma+V+Pers+Sup+Ela: poomast
     pooma+V+Pers+Sup+Ine: poomas
     pooma+V+Pers+Sup+Tra: poomaks
     pooma+V+Pers+Sup+Abe: poomata
     pooma+V+Pers+Prs+Prc: poov
     pooma+V+Pers+Prs+Quot: poovat
     pooma+V+Pers+Prs+Ind+Sg2+Aff: pood
     pooma+V+Pers+Prs+Cond: pooks
     pooma+V+Pers+Prs+Cond+Pl3+Aff: pooksid
     pooma+V+Pers+Prs+Cond+Pl2+Aff: pooksite
     pooma+V+Pers+Prs+Cond+Pl1+Aff: pooksime
     pooma+V+Pers+Prs+Cond+Sg2+Aff: pooksid
     pooma+V+Pers+Prs+Cond+Sg1+Aff: pooksin
     pooma+V+Pers+Prs+Ind+Sg1+Aff: poon
     pooma+V+Pers+Prs+Ind+Pl1+Aff: poome
     pooma+V+Pers+Prs+Ind+Pl2+Aff: poote
     pooma+V+Pers+Prs+Ind+Pl3+Aff: poovad
     pooma+V+Pers+Prs+Ind+Sg3+Aff: poob
     pooma+V+Pers+Prs+Imprt+Sg2: poo
     pooma+V+Pers+Prs+Ind+Neg: poo
     pooma+V+Pers+Prt+Quot: poonuvat
     pooma+V+Pers+Prt+Prc: poonud
     pooma+V+Pers+Prt+Ind+Neg: poonud
     pooma+V+Pers+Prt+Cond: poonuks
     pooma+V+Pers+Prt+Cond+Pl3+Aff: poonuksid
     pooma+V+Pers+Prt+Cond+Pl2+Aff: poonuksite
     pooma+V+Pers+Prt+Cond+Pl1+Aff: poonuksime
     pooma+V+Pers+Prt+Cond+Sg2+Aff: poonuksid
     pooma+V+Pers+Prt+Cond+Sg1+Aff: poonuksin
     pügama+V+Inf: pügada
     pügama+V+Ger: pügades
     pügama+V+Pers+Prs+Imprt: pügagu
     pügama+V+Pers+Prs+Imprt+Pl2: pügage
     pügama+V+Pers+Prs+Imprt+Pl1: pügagem
     pügama+V+Pers+Sup+Ill: pügama
     pügama+V+Pers+Sup+Ela: pügamast
     pügama+V+Pers+Sup+Ine: pügamas
     pügama+V+Pers+Sup+Tra: pügamaks
     pügama+V+Pers+Sup+Abe: pügamata
     pügama+V+Pers+Prs+Prc: pügav
     pügama+V+Pers+Prs+Quot: pügavat
     pügama+V+Pers+Prt+Ind+Sg3+Aff: pügas
     pügama+V+Pers+Prt+Ind+Pl3+Aff: pügasid
     pügama+V+Pers+Prt+Ind+Pl2+Aff: pügasite
     pügama+V+Pers+Prt+Ind+Pl1+Aff: pügasime
     pügama+V+Pers+Prt+Ind+Sg2+Aff: pügasid
     pügama+V+Pers+Prt+Ind+Sg1+Aff: pügasin
     pügama+V+Pers+Prt+Quot: püganuvat
     pügama+V+Pers+Prt+Prc: püganud
     pügama+V+Pers+Prt+Ind+Neg: püganud
     pügama+V+Pers+Prt+Cond: püganuks
     pügama+V+Pers+Prt+Cond+Pl3+Aff: püganuksid
     pügama+V+Pers+Prt+Cond+Pl2+Aff: püganuksite
     pügama+V+Pers+Prt+Cond+Pl1+Aff: püganuksime
     pügama+V+Pers+Prt+Cond+Sg2+Aff: püganuksid
     pügama+V+Pers+Prt+Cond+Sg1+Aff: püganuksin
     pügama+V+Impers+Prt+Prc: [pöetud, pügatud]
     pügama+V+Impers+Prt+Ind+Neg: [pöetud, pügatud]
     pügama+V+Impers+Prt+Cond: [pöetuks, pügatuks]
     pügama+V+Impers+Prs+Prc: [pöetav, pügatav]
     pügama+V+Impers+Prs+Quot: [pöetavat, pügatavat]
     pügama+V+Impers+Prs+Cond: [pöetaks, pügataks]
     pügama+V+Impers+Prs+Ind+Neg: [pöeta, pügata]
     pügama+V+Impers+Prs+Ind+Aff: [pöetakse, pügatakse]
     pügama+V+Impers+Prs+Imprt: [pöetagu, pügatagu]
     pügama+V+Impers+Sup: [pöetama, pügatama]
     pügama+V+Impers+Prt+Ind+Aff: [pöeti, pügati]
     pügama+V+Pers+Prs+Ind+Sg2+Aff: [pöad, pügad]
     pügama+V+Pers+Prs+Cond: [pöaks, pügaks]
     pügama+V+Pers+Prs+Cond+Pl3+Aff: [pöaksid, pügaksid]
     pügama+V+Pers+Prs+Cond+Pl2+Aff: [pöaksite, pügaksite]
     pügama+V+Pers+Prs+Cond+Pl1+Aff: [pöaksime, pügaksime]
     pügama+V+Pers+Prs+Cond+Sg2+Aff: [pöaksid, pügaksid]
     pügama+V+Pers+Prs+Cond+Sg1+Aff: [pöaksin, pügaksin]
     pügama+V+Pers+Prs+Ind+Sg1+Aff: [pöan, pügan]
     pügama+V+Pers+Prs+Ind+Pl1+Aff: [pöame, pügame]
     pügama+V+Pers+Prs+Ind+Pl2+Aff: [pöate, pügate]
     pügama+V+Pers+Prs+Ind+Pl3+Aff: [pöavad, pügavad]
     pügama+V+Pers+Prs+Ind+Sg3+Aff: [pöab, pügab]
     pügama+V+Pers+Prs+Imprt+Sg2: [pöa, püga]
     pügama+V+Pers+Prs+Ind+Neg: [pöa, püga]
     pidama+V+Impers+Prt+Prc: peetud
     pidama+V+Impers+Prt+Ind+Neg: peetud
     pidama+V+Impers+Prt+Cond: peetuks
     pidama+V+Impers+Prs+Prc: peetav
     pidama+V+Impers+Prs+Quot: peetavat
     pidama+V+Impers+Prs+Cond: peetaks
     pidama+V+Impers+Prs+Ind+Neg: peeta
     pidama+V+Impers+Prs+Ind+Aff: peetakse
     pidama+V+Impers+Prs+Imprt: peetagu
     pidama+V+Impers+Sup: peetama
     pidama+V+Impers+Prt+Ind+Aff: peeti
     pidama+V+Pers+Prs+Ind+Sg2+Aff: pead
     pidama+V+Pers+Prs+Cond: peaks
     pidama+V+Pers+Prs+Cond+Pl3+Aff: peaksid
     pidama+V+Pers+Prs+Cond+Pl2+Aff: peaksite
     pidama+V+Pers+Prs+Cond+Pl1+Aff: peaksime
     pidama+V+Pers+Prs+Cond+Sg2+Aff: peaksid
     pidama+V+Pers+Prs+Cond+Sg1+Aff: peaksin
     pidama+V+Pers+Prs+Ind+Sg1+Aff: pean
     pidama+V+Pers+Prs+Ind+Pl1+Aff: peame
     pidama+V+Pers+Prs+Ind+Pl2+Aff: peate
     pidama+V+Pers+Prs+Ind+Pl3+Aff: peavad
     pidama+V+Pers+Prs+Ind+Sg3+Aff: peab
     pidama+V+Pers+Prs+Imprt+Sg2: pea
     pidama+V+Pers+Prs+Ind+Neg: pea
     pooma+V+Impers+Prs+Ind+Aff: puuakse
     pooma+V+Inf: puua
     pooma+V+Ger: puues
     saama+V+Pers+Prt+Ind+Pl3+Aff: said
     saama+V+Pers+Prt+Ind+Pl2+Aff: saite
     saama+V+Pers+Prt+Ind+Pl1+Aff: saime
     saama+V+Pers+Prt+Ind+Sg2+Aff: said
     saama+V+Pers+Prt+Ind+Sg1+Aff: sain
     saama+V+Pers+Prt+Ind+Sg3+Aff: sai
     saama+V+Inf: saada
     saama+V+Ger: saades
     saama+V+Impers+Prt+Prc: saadud
     saama+V+Impers+Prt+Ind+Neg: saadud
     saama+V+Impers+Prt+Cond: saaduks
     saama+V+Impers+Prs+Prc: saadav
     saama+V+Impers+Prs+Quot: saadavat
     saama+V+Impers+Prs+Cond: saadaks
     saama+V+Impers+Prs+Ind+Neg: saada
     saama+V+Impers+Prs+Ind+Aff: saadakse
     saama+V+Impers+Prs+Imprt: saadagu
     saama+V+Impers+Sup: saadama
     saama+V+Impers+Prt+Ind+Aff: saadi
     saama+V+Pers+Prs+Imprt: saagu
     saama+V+Pers+Prs+Imprt+Pl2: saage
     saama+V+Pers+Prs+Imprt+Pl1: saagem
     saama+V+Pers+Sup+Ill: saama
     saama+V+Pers+Sup+Ela: saamast
     saama+V+Pers+Sup+Ine: saamas
     saama+V+Pers+Sup+Tra: saamaks
     saama+V+Pers+Sup+Abe: saamata
     saama+V+Pers+Prs+Prc: saav
     saama+V+Pers+Prs+Quot: saavat
     saama+V+Pers+Prs+Ind+Sg2+Aff: saad
     saama+V+Pers+Prs+Cond: saaks
     saama+V+Pers+Prs+Cond+Pl3+Aff: saaksid
     saama+V+Pers+Prs+Cond+Pl2+Aff: saaksite
     saama+V+Pers+Prs+Cond+Pl1+Aff: saaksime
     saama+V+Pers+Prs+Cond+Sg2+Aff: saaksid
     saama+V+Pers+Prs+Cond+Sg1+Aff: saaksin
     saama+V+Pers+Prs+Ind+Sg1+Aff: saan
     saama+V+Pers+Prs+Ind+Pl1+Aff: saame
     saama+V+Pers+Prs+Ind+Pl2+Aff: saate
     saama+V+Pers+Prs+Ind+Pl3+Aff: saavad
     saama+V+Pers+Prs+Ind+Sg3+Aff: saab
     saama+V+Pers+Prs+Imprt+Sg2: saa
     saama+V+Pers+Prs+Ind+Neg: saa
     saama+V+Pers+Prt+Quot: saanuvat
     saama+V+Pers+Prt+Prc: saanud
     saama+V+Pers+Prt+Ind+Neg: saanud
     saama+V+Pers+Prt+Cond: saanuks
     saama+V+Pers+Prt+Cond+Pl3+Aff: saanuksid
     saama+V+Pers+Prt+Cond+Pl2+Aff: saanuksite
     saama+V+Pers+Prt+Cond+Pl1+Aff: saanuksime
     saama+V+Pers+Prt+Cond+Sg2+Aff: saanuksid
     saama+V+Pers+Prt+Cond+Sg1+Aff: saanuksin
     seisma+V+Inf: seista
     seisma+V+Ger: seistes
     seisma+V+Pers+Sup+Ill: seisma
     seisma+V+Pers+Sup+Ela: seismast
     seisma+V+Pers+Sup+Ine: seismas
     seisma+V+Pers+Sup+Tra: seismaks
     seisma+V+Pers+Sup+Abe: seismata
     seisma+V+Pers+Prs+Quot: seisvat
     seisma+V+Pers+Prt+Ind+Pl3+Aff: seisid
     seisma+V+Pers+Prt+Ind+Pl2+Aff: seisite
     seisma+V+Pers+Prt+Ind+Pl1+Aff: seisime
     seisma+V+Pers+Prt+Ind+Sg2+Aff: seisid
     seisma+V+Pers+Prt+Ind+Sg1+Aff: seisin
     seisma+V+Pers+Prt+Quot: seisnuvat
     seisma+V+Pers+Prt+Prc: seisnud
     seisma+V+Pers+Prt+Ind+Neg: seisnud
     seisma+V+Pers+Prt+Cond: seisnuks
     seisma+V+Pers+Prt+Cond+Pl3+Aff: seisnuksid
     seisma+V+Pers+Prt+Cond+Pl2+Aff: seisnuksite
     seisma+V+Pers+Prt+Cond+Pl1+Aff: seisnuksime
     seisma+V+Pers+Prt+Cond+Sg2+Aff: seisnuksid
     seisma+V+Pers+Prt+Cond+Sg1+Aff: seisnuksin
     seisma+V+Pers+Prs+Imprt: seisku
     seisma+V+Pers+Prs+Imprt+Pl2: seiske
     seisma+V+Pers+Prs+Imprt+Pl1: seiskem
     seisma+V+Pers+Prt+Ind+Sg3+Aff: seisis
     seisma+V+Impers+Prt+Prc: seistud
     seisma+V+Impers+Prt+Ind+Neg: seistud
     seisma+V+Impers+Prt+Cond: seistuks
     seisma+V+Impers+Prs+Prc: seistav
     seisma+V+Impers+Prs+Quot: seistavat
     seisma+V+Impers+Prs+Cond: seistaks
     seisma+V+Impers+Prs+Ind+Neg: seista
     seisma+V+Impers+Prs+Ind+Aff: seistakse
     seisma+V+Impers+Prs+Imprt: seistagu
     seisma+V+Impers+Sup: seistama
     seisma+V+Impers+Prt+Ind+Aff: seisti
     seisma+V+Pers+Prs+Prc: seisev
     seisma+V+Pers+Prs+Ind+Sg2+Aff: seisad
     seisma+V+Pers+Prs+Cond: seisaks
     seisma+V+Pers+Prs+Cond+Pl3+Aff: seisaksid
     seisma+V+Pers+Prs+Cond+Pl2+Aff: seisaksite
     seisma+V+Pers+Prs+Cond+Pl1+Aff: seisaksime
     seisma+V+Pers+Prs+Cond+Sg2+Aff: seisaksid
     seisma+V+Pers+Prs+Cond+Sg1+Aff: seisaksin
     seisma+V+Pers+Prs+Ind+Sg1+Aff: seisan
     seisma+V+Pers+Prs+Ind+Pl1+Aff: seisame
     seisma+V+Pers+Prs+Ind+Pl2+Aff: seisate
     seisma+V+Pers+Prs+Ind+Pl3+Aff: seisavad
     seisma+V+Pers+Prs+Ind+Sg3+Aff: seisab
     seisma+V+Pers+Prs+Imprt+Sg2: seisa
     seisma+V+Pers+Prs+Ind+Neg: seisa
     surema+V+Pers+Prs+Imprt: surgu
     surema+V+Pers+Prs+Imprt+Pl2: surge
     surema+V+Pers+Prs+Imprt+Pl1: surgem
     surema+V+Pers+Prt+Ind+Pl3+Aff: surid
     surema+V+Pers+Prt+Ind+Pl2+Aff: surite
     surema+V+Pers+Prt+Ind+Pl1+Aff: surime
     surema+V+Pers+Prt+Ind+Sg2+Aff: surid
     surema+V+Pers+Prt+Ind+Sg1+Aff: surin
     surema+V+Pers+Prt+Quot: surnuvat
     surema+V+Pers+Prt+Prc: surnud
     surema+V+Pers+Prt+Ind+Neg: surnud
     surema+V+Pers+Prt+Cond: surnuks
     surema+V+Pers+Prt+Cond+Pl3+Aff: surnuksid
     surema+V+Pers+Prt+Cond+Pl2+Aff: surnuksite
     surema+V+Pers+Prt+Cond+Pl1+Aff: surnuksime
     surema+V+Pers+Prt+Cond+Sg2+Aff: surnuksid
     surema+V+Pers+Prt+Cond+Sg1+Aff: surnuksin
     surema+V+Pers+Prt+Ind+Sg3+Aff: suri
     surema+V+Impers+Prt+Prc: surdud
     surema+V+Impers+Prt+Ind+Neg: surdud
     surema+V+Impers+Prt+Cond: surduks
     surema+V+Impers+Prs+Prc: surdav
     surema+V+Impers+Prs+Quot: surdavat
     surema+V+Impers+Prs+Cond: surdaks
     surema+V+Impers+Prs+Ind+Neg: surda
     surema+V+Impers+Prs+Ind+Aff+Usage/NotNorm: surdakse
     surema+V+Impers+Prs+Imprt: surdagu
     surema+V+Impers+Sup: surdama
     surema+V+Impers+Prt+Ind+Aff: surdi
     surema+V+Pers+Sup+Ill: surema
     surema+V+Pers+Sup+Ela: suremast
     surema+V+Pers+Sup+Ine: suremas
     surema+V+Pers+Sup+Tra: suremaks
     surema+V+Pers+Sup+Abe: suremata
     surema+V+Pers+Prs+Prc: surev
     surema+V+Pers+Prs+Quot: surevat
     surema+V+Pers+Prs+Ind+Sg2+Aff: sured
     surema+V+Pers+Prs+Cond: sureks
     surema+V+Pers+Prs+Cond+Pl3+Aff: sureksid
     surema+V+Pers+Prs+Cond+Pl2+Aff: sureksite
     surema+V+Pers+Prs+Cond+Pl1+Aff: sureksime
     surema+V+Pers+Prs+Cond+Sg2+Aff: sureksid
     surema+V+Pers+Prs+Cond+Sg1+Aff: sureksin
     surema+V+Pers+Prs+Ind+Sg1+Aff: suren
     surema+V+Pers+Prs+Ind+Pl1+Aff: sureme
     surema+V+Pers+Prs+Ind+Pl2+Aff: surete
     surema+V+Pers+Prs+Ind+Pl3+Aff: surevad
     surema+V+Pers+Prs+Ind+Sg3+Aff: sureb
     surema+V+Pers+Prs+Imprt+Sg2: sure
     surema+V+Pers+Prs+Ind+Neg: sure
     surema+V+Impers+Prs+Ind+Aff: surrakse
     surema+V+Inf: surra
     surema+V+Ger: surres
     siplema+V+Inf: sipelda
     siplema+V+Ger: sipeldes
     siplema+V+Impers+Prt+Prc: sipeldud
     siplema+V+Impers+Prt+Ind+Neg: sipeldud
     siplema+V+Impers+Prt+Cond: sipelduks
     siplema+V+Impers+Prs+Prc: sipeldav
     siplema+V+Impers+Prs+Quot: sipeldavat
     siplema+V+Impers+Prs+Cond: sipeldaks
     siplema+V+Impers+Prs+Ind+Neg: sipelda
     siplema+V+Impers+Prs+Ind+Aff: sipeldakse
     siplema+V+Impers+Prs+Imprt: sipeldagu
     siplema+V+Impers+Sup: sipeldama
     siplema+V+Impers+Prt+Ind+Aff: sipeldi
     siplema+V+Pers+Prs+Imprt: sipelgu
     siplema+V+Pers+Prs+Imprt+Pl2: sipelge
     siplema+V+Pers+Prs+Imprt+Pl1: sipelgem
     siplema+V+Pers+Prt+Quot: sipelnuvat
     siplema+V+Pers+Prt+Prc: sipelnud
     siplema+V+Pers+Prt+Ind+Neg: sipelnud
     siplema+V+Pers+Prt+Cond: sipelnuks
     siplema+V+Pers+Prt+Cond+Pl3+Aff: sipelnuksid
     siplema+V+Pers+Prt+Cond+Pl2+Aff: sipelnuksite
     siplema+V+Pers+Prt+Cond+Pl1+Aff: sipelnuksime
     siplema+V+Pers+Prt+Cond+Sg2+Aff: sipelnuksid
     siplema+V+Pers+Prt+Cond+Sg1+Aff: sipelnuksin
     siplema+V+Pers+Sup+Ill: siplema
     siplema+V+Pers+Sup+Ela: siplemast
     siplema+V+Pers+Sup+Ine: siplemas
     siplema+V+Pers+Sup+Tra: siplemaks
     siplema+V+Pers+Sup+Abe: siplemata
     siplema+V+Pers+Prs+Prc: siplev
     siplema+V+Pers+Prs+Quot: siplevat
     siplema+V+Pers+Prs+Ind+Sg2+Aff: sipled
     siplema+V+Pers+Prs+Cond: sipleks
     siplema+V+Pers+Prs+Cond+Pl3+Aff: sipleksid
     siplema+V+Pers+Prs+Cond+Pl2+Aff: sipleksite
     siplema+V+Pers+Prs+Cond+Pl1+Aff: sipleksime
     siplema+V+Pers+Prs+Cond+Sg2+Aff: sipleksid
     siplema+V+Pers+Prs+Cond+Sg1+Aff: sipleksin
     siplema+V+Pers+Prs+Ind+Sg1+Aff: siplen
     siplema+V+Pers+Prs+Ind+Pl1+Aff: sipleme
     siplema+V+Pers+Prs+Ind+Pl2+Aff: siplete
     siplema+V+Pers+Prs+Ind+Pl3+Aff: siplevad
     siplema+V+Pers+Prs+Ind+Sg3+Aff: sipleb
     siplema+V+Pers+Prs+Imprt+Sg2: siple
     siplema+V+Pers+Prs+Ind+Neg: siple
     siplema+V+Pers+Prt+Ind+Sg3+Aff: siples
     siplema+V+Pers+Prt+Ind+Pl3+Aff: siplesid
     siplema+V+Pers+Prt+Ind+Pl2+Aff: siplesite
     siplema+V+Pers+Prt+Ind+Pl1+Aff: siplesime
     siplema+V+Pers+Prt+Ind+Sg2+Aff: siplesid
     siplema+V+Pers+Prt+Ind+Sg1+Aff: siplesin
     soiguma+V+Inf: soiguda
     soiguma+V+Ger: soigudes
     soiguma+V+Pers+Prt+Ind+Sg3+Aff: soigus
     soiguma+V+Pers+Prt+Ind+Pl3+Aff: soigusid
     soiguma+V+Pers+Prt+Ind+Pl2+Aff: soigusite
     soiguma+V+Pers+Prt+Ind+Pl1+Aff: soigusime
     soiguma+V+Pers+Prt+Ind+Sg2+Aff: soigusid
     soiguma+V+Pers+Prt+Ind+Sg1+Aff: soigusin
     soiguma+V+Pers+Sup+Ill: soiguma
     soiguma+V+Pers+Sup+Ela: soigumast
     soiguma+V+Pers+Sup+Ine: soigumas
     soiguma+V+Pers+Sup+Tra: soigumaks
     soiguma+V+Pers+Sup+Abe: soigumata
     soiguma+V+Pers+Prs+Prc: soiguv
     soiguma+V+Pers+Prs+Quot: soiguvat
     soiguma+V+Pers+Prt+Quot: soigunuvat
     soiguma+V+Pers+Prt+Prc: soigunud
     soiguma+V+Pers+Prt+Ind+Neg: soigunud
     soiguma+V+Pers+Prt+Cond: soigunuks
     soiguma+V+Pers+Prt+Cond+Pl3+Aff: soigunuksid
     soiguma+V+Pers+Prt+Cond+Pl2+Aff: soigunuksite
     soiguma+V+Pers+Prt+Cond+Pl1+Aff: soigunuksime
     soiguma+V+Pers+Prt+Cond+Sg2+Aff: soigunuksid
     soiguma+V+Pers+Prt+Cond+Sg1+Aff: soigunuksin
     soiguma+V+Pers+Prs+Imprt: soigugu
     soiguma+V+Pers+Prs+Imprt+Pl2: soiguge
     soiguma+V+Pers+Prs+Imprt+Pl1: soigugem
     soiguma+V+Impers+Prt+Prc: soiutud
     soiguma+V+Impers+Prt+Ind+Neg: soiutud
     soiguma+V+Impers+Prt+Cond: soiutuks
     soiguma+V+Impers+Prs+Prc: soiutav
     soiguma+V+Impers+Prs+Quot: soiutavat
     soiguma+V+Impers+Prs+Cond: soiutaks
     soiguma+V+Impers+Prs+Ind+Neg: soiuta
     soiguma+V+Impers+Prs+Ind+Aff: soiutakse
     soiguma+V+Impers+Prs+Imprt: soiutagu
     soiguma+V+Impers+Sup: soiutama
     soiguma+V+Impers+Prt+Ind+Aff: soiuti
     soiguma+V+Pers+Prs+Ind+Sg2+Aff: soiud
     soiguma+V+Pers+Prs+Cond: soiuks
     soiguma+V+Pers+Prs+Cond+Pl3+Aff: soiuksid
     soiguma+V+Pers+Prs+Cond+Pl2+Aff: soiuksite
     soiguma+V+Pers+Prs+Cond+Pl1+Aff: soiuksime
     soiguma+V+Pers+Prs+Cond+Sg2+Aff: soiuksid
     soiguma+V+Pers+Prs+Cond+Sg1+Aff: soiuksin
     soiguma+V+Pers+Prs+Ind+Sg1+Aff: soiun
     soiguma+V+Pers+Prs+Ind+Pl1+Aff: soiume
     soiguma+V+Pers+Prs+Ind+Pl2+Aff: soiute
     soiguma+V+Pers+Prs+Ind+Pl3+Aff: soiuvad
     soiguma+V+Pers+Prs+Ind+Sg3+Aff: soiub
     soiguma+V+Pers+Prs+Imprt+Sg2: soiu
     soiguma+V+Pers+Prs+Ind+Neg: soiu
     süttima+V+Inf: süttida
     süttima+V+Ger: süttides
     süttima+V+Pers+Prt+Ind+Sg3+Aff: süttis
     süttima+V+Pers+Prt+Ind+Pl3+Aff: süttisid
     süttima+V+Pers+Prt+Ind+Pl2+Aff: süttisite
     süttima+V+Pers+Prt+Ind+Pl1+Aff: süttisime
     süttima+V+Pers+Prt+Ind+Sg2+Aff: süttisid
     süttima+V+Pers+Prt+Ind+Sg1+Aff: süttisin
     süttima+V+Pers+Sup+Ill: süttima
     süttima+V+Pers+Sup+Ela: süttimast
     süttima+V+Pers+Sup+Ine: süttimas
     süttima+V+Pers+Sup+Tra: süttimaks
     süttima+V+Pers+Sup+Abe: süttimata
     süttima+V+Pers+Prs+Prc: süttiv
     süttima+V+Pers+Prs+Quot: süttivat
     süttima+V+Pers+Prs+Ind+Sg2+Aff: süttid
     süttima+V+Pers+Prs+Cond: süttiks
     süttima+V+Pers+Prs+Cond+Pl3+Aff: süttiksid
     süttima+V+Pers+Prs+Cond+Pl2+Aff: süttiksite
     süttima+V+Pers+Prs+Cond+Pl1+Aff: süttiksime
     süttima+V+Pers+Prs+Cond+Sg2+Aff: süttiksid
     süttima+V+Pers+Prs+Cond+Sg1+Aff: süttiksin
     süttima+V+Pers+Prs+Ind+Sg1+Aff: süttin
     süttima+V+Pers+Prs+Ind+Pl1+Aff: süttime
     süttima+V+Pers+Prs+Ind+Pl2+Aff: süttite
     süttima+V+Pers+Prs+Ind+Pl3+Aff: süttivad
     süttima+V+Pers+Prs+Ind+Sg3+Aff: süttib
     süttima+V+Pers+Prs+Imprt+Sg2: sütti
     süttima+V+Pers+Prs+Ind+Neg: sütti
     süttima+V+Pers+Prt+Quot: süttinuvat
     süttima+V+Pers+Prt+Prc: süttinud
     süttima+V+Pers+Prt+Ind+Neg: süttinud
     süttima+V+Pers+Prt+Cond: süttinuks
     süttima+V+Pers+Prt+Cond+Pl3+Aff: süttinuksid
     süttima+V+Pers+Prt+Cond+Pl2+Aff: süttinuksite
     süttima+V+Pers+Prt+Cond+Pl1+Aff: süttinuksime
     süttima+V+Pers+Prt+Cond+Sg2+Aff: süttinuksid
     süttima+V+Pers+Prt+Cond+Sg1+Aff: süttinuksin
     süttima+V+Pers+Prs+Imprt: süttigu
     süttima+V+Pers+Prs+Imprt+Pl2: süttige
     süttima+V+Pers+Prs+Imprt+Pl1: süttigem
     süttima+V+Impers+Prt+Prc: süttitud
     süttima+V+Impers+Prt+Ind+Neg: süttitud
     süttima+V+Impers+Prt+Cond: süttituks
     süttima+V+Impers+Prs+Prc: süttitav
     süttima+V+Impers+Prs+Quot: süttitavat
     süttima+V+Impers+Prs+Cond: süttitaks
     süttima+V+Impers+Prs+Ind+Neg: süttita
     süttima+V+Impers+Prs+Ind+Aff: süttitakse
     süttima+V+Impers+Prs+Imprt: süttitagu
     süttima+V+Impers+Sup: süttitama
     süttima+V+Impers+Prt+Ind+Aff: süttiti
     süttima+V+Impers+Prt+Prc+Usage/Rare: sütitud
     süttima+V+Impers+Prt+Ind+Neg+Usage/Rare: sütitud
     süttima+V+Impers+Prt+Cond+Usage/Rare: sütituks
     süttima+V+Impers+Prs+Prc+Usage/Rare: sütitav
     süttima+V+Impers+Prs+Quot+Usage/Rare: sütitavat
     süttima+V+Impers+Prs+Cond+Usage/Rare: sütitaks
     süttima+V+Impers+Prs+Ind+Neg+Usage/Rare: sütita
     süttima+V+Impers+Prs+Ind+Aff+Usage/Rare: sütitakse
     süttima+V+Impers+Prs+Imprt+Usage/Rare: sütitagu
     süttima+V+Impers+Sup+Usage/Rare: sütitama
     süttima+V+Impers+Prt+Ind+Aff+Usage/Rare: sütiti
     süttima+V+Pers+Prs+Ind+Sg2+Aff+Usage/Rare: sütid
     süttima+V+Pers+Prs+Cond+Usage/Rare: sütiks
     süttima+V+Pers+Prs+Cond+Pl3+Aff+Usage/Rare: sütiksid
     süttima+V+Pers+Prs+Cond+Pl2+Aff+Usage/Rare: sütiksite
     süttima+V+Pers+Prs+Cond+Pl1+Aff+Usage/Rare: sütiksime
     süttima+V+Pers+Prs+Cond+Sg2+Aff+Usage/Rare: sütiksid
     süttima+V+Pers+Prs+Cond+Sg1+Aff+Usage/Rare: sütiksin
     süttima+V+Pers+Prs+Ind+Sg1+Aff+Usage/Rare: sütin
     süttima+V+Pers+Prs+Ind+Pl1+Aff+Usage/Rare: sütime
     süttima+V+Pers+Prs+Ind+Pl2+Aff+Usage/Rare: sütite
     süttima+V+Pers+Prs+Ind+Pl3+Aff+Usage/Rare: sütivad
     süttima+V+Pers+Prs+Ind+Sg3+Aff+Usage/Rare: sütib
     süttima+V+Pers+Prs+Imprt+Sg2+Usage/Rare: süti
     süttima+V+Pers+Prs+Ind+Neg+Usage/Rare: süti
     sööma+V+Impers+Prt+Prc: söödud
     sööma+V+Impers+Prt+Ind+Neg: söödud
     sööma+V+Impers+Prt+Cond: sööduks
     sööma+V+Impers+Prs+Prc: söödav
     sööma+V+Impers+Prs+Quot: söödavat
     sööma+V+Impers+Prs+Cond: söödaks
     sööma+V+Impers+Prs+Ind+Neg: sööda
     sööma+V+Impers+Prs+Imprt: söödagu
     sööma+V+Impers+Sup: söödama
     sööma+V+Impers+Prt+Ind+Aff: söödi
     sööma+V+Impers+Prs+Ind+Aff+Usage/NotNorm: söödakse
     sööma+V+Pers+Prs+Imprt: söögu
     sööma+V+Pers+Prs+Imprt+Pl2: sööge
     sööma+V+Pers+Prs+Imprt+Pl1: söögem
     sööma+V+Pers+Sup+Ill: sööma
     sööma+V+Pers+Sup+Ela: söömast
     sööma+V+Pers+Sup+Ine: söömas
     sööma+V+Pers+Sup+Tra: söömaks
     sööma+V+Pers+Sup+Abe: söömata
     sööma+V+Pers+Prs+Prc: sööv
     sööma+V+Pers+Prs+Quot: söövat
     sööma+V+Pers+Prs+Ind+Sg2+Aff: sööd
     sööma+V+Pers+Prs+Cond: sööks
     sööma+V+Pers+Prs+Cond+Pl3+Aff: sööksid
     sööma+V+Pers+Prs+Cond+Pl2+Aff: sööksite
     sööma+V+Pers+Prs+Cond+Pl1+Aff: sööksime
     sööma+V+Pers+Prs+Cond+Sg2+Aff: sööksid
     sööma+V+Pers+Prs+Cond+Sg1+Aff: sööksin
     sööma+V+Pers+Prs+Ind+Sg1+Aff: söön
     sööma+V+Pers+Prs+Ind+Pl1+Aff: sööme
     sööma+V+Pers+Prs+Ind+Pl2+Aff: sööte
     sööma+V+Pers+Prs+Ind+Pl3+Aff: söövad
     sööma+V+Pers+Prs+Ind+Sg3+Aff: sööb
     sööma+V+Pers+Prs+Imprt+Sg2: söö
     sööma+V+Pers+Prs+Ind+Neg: söö
     sööma+V+Pers+Prt+Quot: söönuvat
     sööma+V+Pers+Prt+Prc: söönud
     sööma+V+Pers+Prt+Ind+Neg: söönud
     sööma+V+Pers+Prt+Cond: söönuks
     sööma+V+Pers+Prt+Cond+Pl3+Aff: söönuksid
     sööma+V+Pers+Prt+Cond+Pl2+Aff: söönuksite
     sööma+V+Pers+Prt+Cond+Pl1+Aff: söönuksime
     sööma+V+Pers+Prt+Cond+Sg2+Aff: söönuksid
     sööma+V+Pers+Prt+Cond+Sg1+Aff: söönuksin
     söötma+V+Pers+Sup+Ill: söötma
     söötma+V+Pers+Sup+Ela: söötmast
     söötma+V+Pers+Sup+Ine: söötmas
     söötma+V+Pers+Sup+Tra: söötmaks
     söötma+V+Pers+Sup+Abe: söötmata
     söötma+V+Pers+Prs+Quot: söötvat
     söötma+V+Pers+Prt+Ind+Pl3+Aff: söötsid
     söötma+V+Pers+Prt+Ind+Pl2+Aff: söötsite
     söötma+V+Pers+Prt+Ind+Pl1+Aff: söötsime
     söötma+V+Pers+Prt+Ind+Sg2+Aff: söötsid
     söötma+V+Pers+Prt+Ind+Sg1+Aff: söötsin
     söötma+V+Pers+Prt+Quot: söötnuvat
     söötma+V+Pers+Prt+Prc: söötnud
     söötma+V+Pers+Prt+Ind+Neg: söötnud
     söötma+V+Pers+Prt+Cond: söötnuks
     söötma+V+Pers+Prt+Cond+Pl3+Aff: söötnuksid
     söötma+V+Pers+Prt+Cond+Pl2+Aff: söötnuksite
     söötma+V+Pers+Prt+Cond+Pl1+Aff: söötnuksime
     söötma+V+Pers+Prt+Cond+Sg2+Aff: söötnuksid
     söötma+V+Pers+Prt+Cond+Sg1+Aff: söötnuksin
     söötma+V+Inf: sööta
     söötma+V+Ger: söötes
     söötma+V+Pers+Prs+Imprt: söötku
     söötma+V+Pers+Prs+Imprt+Pl2: söötke
     söötma+V+Pers+Prs+Imprt+Pl1: söötkem
     söötma+V+Pers+Prs+Prc: söötev
     söötma+V+Pers+Prt+Ind+Sg3+Aff: söötis
     söötma+V+Impers+Prt+Prc: söödetud
     söötma+V+Impers+Prt+Ind+Neg: söödetud
     söötma+V+Impers+Prt+Cond: söödetuks
     söötma+V+Impers+Prs+Prc: söödetav
     söötma+V+Impers+Prs+Quot: söödetavat
     söötma+V+Impers+Prs+Cond: söödetaks
     söötma+V+Impers+Prs+Ind+Neg: söödeta
     söötma+V+Impers+Prs+Ind+Aff: söödetakse
     söötma+V+Impers+Prs+Imprt: söödetagu
     söötma+V+Impers+Sup: söödetama
     söötma+V+Impers+Prt+Ind+Aff: söödeti
     söötma+V+Pers+Prs+Ind+Sg2+Aff: söödad
     söötma+V+Pers+Prs+Cond: söödaks
     söötma+V+Pers+Prs+Cond+Pl3+Aff: söödaksid
     söötma+V+Pers+Prs+Cond+Pl2+Aff: söödaksite
     söötma+V+Pers+Prs+Cond+Pl1+Aff: söödaksime
     söötma+V+Pers+Prs+Cond+Sg2+Aff: söödaksid
     söötma+V+Pers+Prs+Cond+Sg1+Aff: söödaksin
     söötma+V+Pers+Prs+Ind+Sg1+Aff: söödan
     söötma+V+Pers+Prs+Ind+Pl1+Aff: söödame
     söötma+V+Pers+Prs+Ind+Pl2+Aff: söödate
     söötma+V+Pers+Prs+Ind+Pl3+Aff: söödavad
     söötma+V+Pers+Prs+Ind+Sg3+Aff: söödab
     söötma+V+Pers+Prs+Imprt+Sg2: sööda
     söötma+V+Pers+Prs+Ind+Neg: sööda
     sööma+V+Pers+Prt+Ind+Pl3+Aff: sõid
     sööma+V+Pers+Prt+Ind+Pl2+Aff: sõite
     sööma+V+Pers+Prt+Ind+Pl1+Aff: sõime
     sööma+V+Pers+Prt+Ind+Sg2+Aff: sõid
     sööma+V+Pers+Prt+Ind+Sg1+Aff: sõin
     sööma+V+Pers+Prt+Ind+Sg3+Aff: sõi
     sööma+V+Impers+Prs+Ind+Aff: süüakse
     sööma+V+Inf: süüa
     sööma+V+Ger: süües
     ütlema+V+Pers+Sup+Ill: ütlema
     ütlema+V+Pers+Sup+Ela: ütlemast
     ütlema+V+Pers+Sup+Ine: ütlemas
     ütlema+V+Pers+Sup+Tra: ütlemaks
     ütlema+V+Pers+Sup+Abe: ütlemata
     ütlema+V+Pers+Prs+Prc: ütlev
     ütlema+V+Pers+Prs+Quot: ütlevat
     ütlema+V+Pers+Prs+Ind+Sg2+Aff: ütled
     ütlema+V+Pers+Prs+Cond: ütleks
     ütlema+V+Pers+Prs+Cond+Pl3+Aff: ütleksid
     ütlema+V+Pers+Prs+Cond+Pl2+Aff: ütleksite
     ütlema+V+Pers+Prs+Cond+Pl1+Aff: ütleksime
     ütlema+V+Pers+Prs+Cond+Sg2+Aff: ütleksid
     ütlema+V+Pers+Prs+Cond+Sg1+Aff: ütleksin
     ütlema+V+Pers+Prs+Ind+Sg1+Aff: ütlen
     ütlema+V+Pers+Prs+Ind+Pl1+Aff: ütleme
     ütlema+V+Pers+Prs+Ind+Pl2+Aff: ütlete
     ütlema+V+Pers+Prs+Ind+Pl3+Aff: ütlevad
     ütlema+V+Pers+Prs+Ind+Sg3+Aff: ütleb
     ütlema+V+Pers+Prs+Imprt+Sg2: ütle
     ütlema+V+Pers+Prs+Ind+Neg: ütle
     ütlema+V+Pers+Prt+Ind+Sg3+Aff: ütles
     ütlema+V+Pers+Prt+Ind+Pl3+Aff: ütlesid
     ütlema+V+Pers+Prt+Ind+Pl2+Aff: ütlesite
     ütlema+V+Pers+Prt+Ind+Pl1+Aff: ütlesime
     ütlema+V+Pers+Prt+Ind+Sg2+Aff: ütlesid
     ütlema+V+Pers+Prt+Ind+Sg1+Aff: ütlesin
     ütlema+V+Inf+Usage/Rare: ütelda
     ütlema+V+Ger+Usage/Rare: üteldes
     ütlema+V+Pers+Prt+Quot+Usage/Rare: ütelnuvat
     ütlema+V+Pers+Prt+Prc+Usage/Rare: ütelnud
     ütlema+V+Pers+Prt+Ind+Neg+Usage/Rare: ütelnud
     ütlema+V+Pers+Prt+Cond+Usage/Rare: ütelnuks
     ütlema+V+Pers+Prt+Cond+Pl3+Aff+Usage/Rare: ütelnuksid
     ütlema+V+Pers+Prt+Cond+Pl2+Aff+Usage/Rare: ütelnuksite
     ütlema+V+Pers+Prt+Cond+Pl1+Aff+Usage/Rare: ütelnuksime
     ütlema+V+Pers+Prt+Cond+Sg2+Aff+Usage/Rare: ütelnuksid
     ütlema+V+Pers+Prt+Cond+Sg1+Aff+Usage/Rare: ütelnuksin
     ütlema+V+Pers+Prs+Imprt+Pl2+Usage/Rare: ütelge
     ütlema+V+Pers+Prs+Imprt+Pl1+Usage/Rare: ütelgem
     ütlema+V+Pers+Prs+Imprt+Usage/Rare: ütelgu
     ütlema+V+Impers+Prt+Prc+Usage/Rare: üteldud
     ütlema+V+Impers+Prt+Ind+Neg+Usage/Rare: üteldud
     ütlema+V+Impers+Prt+Cond+Usage/Rare: ütelduks
     ütlema+V+Impers+Prs+Prc+Usage/Rare: üteldav
     ütlema+V+Impers+Prs+Quot+Usage/Rare: üteldavat
     ütlema+V+Impers+Prs+Cond+Usage/Rare: üteldaks
     ütlema+V+Impers+Prs+Ind+Neg+Usage/Rare: ütelda
     ütlema+V+Impers+Prs+Ind+Aff+Usage/Rare: üteldakse
     ütlema+V+Impers+Prs+Imprt+Usage/Rare: üteldagu
     ütlema+V+Impers+Sup+Usage/Rare: üteldama
     ütlema+V+Impers+Prt+Ind+Aff+Usage/Rare: üteldi
     tooma+V+Pers+Prt+Ind+Pl3+Aff: tõid
     tooma+V+Pers+Prt+Ind+Pl2+Aff: tõite
     tooma+V+Pers+Prt+Ind+Pl1+Aff: tõime
     tooma+V+Pers+Prt+Ind+Sg2+Aff: tõid
     tooma+V+Pers+Prt+Ind+Sg1+Aff: tõin
     tooma+V+Pers+Prt+Ind+Sg3+Aff: tõi
     teadma+V+Pers+Prs+Ind+Sg2+Aff: tead
     teadma+V+Pers+Prs+Cond: teaks
     teadma+V+Pers+Prs+Cond+Pl3+Aff: teaksid
     teadma+V+Pers+Prs+Cond+Pl2+Aff: teaksite
     teadma+V+Pers+Prs+Cond+Pl1+Aff: teaksime
     teadma+V+Pers+Prs+Cond+Sg2+Aff: teaksid
     teadma+V+Pers+Prs+Cond+Sg1+Aff: teaksin
     teadma+V+Pers+Prs+Ind+Sg1+Aff: tean
     teadma+V+Pers+Prs+Ind+Pl1+Aff: teame
     teadma+V+Pers+Prs+Ind+Pl2+Aff: teate
     teadma+V+Pers+Prs+Ind+Pl3+Aff: teavad
     teadma+V+Pers+Prs+Ind+Sg3+Aff: teab
     teadma+V+Pers+Prs+Imprt+Sg2: tea
     teadma+V+Pers+Prs+Ind+Neg: tea
     teadma+V+Pers+Sup+Ill: teadma
     teadma+V+Pers+Sup+Ela: teadmast
     teadma+V+Pers+Sup+Ine: teadmas
     teadma+V+Pers+Sup+Tra: teadmaks
     teadma+V+Pers+Sup+Abe: teadmata
     teadma+V+Pers+Prs+Quot: teadvat
     teadma+V+Pers+Prt+Ind+Pl3+Aff: teadsid
     teadma+V+Pers+Prt+Ind+Pl2+Aff: teadsite
     teadma+V+Pers+Prt+Ind+Pl1+Aff: teadsime
     teadma+V+Pers+Prt+Ind+Sg2+Aff: teadsid
     teadma+V+Pers+Prt+Ind+Sg1+Aff: teadsin
     teadma+V+Pers+Prt+Quot: teadnuvat
     teadma+V+Pers+Prt+Prc: teadnud
     teadma+V+Pers+Prt+Ind+Neg: teadnud
     teadma+V+Pers+Prt+Cond: teadnuks
     teadma+V+Pers+Prt+Cond+Pl3+Aff: teadnuksid
     teadma+V+Pers+Prt+Cond+Pl2+Aff: teadnuksite
     teadma+V+Pers+Prt+Cond+Pl1+Aff: teadnuksime
     teadma+V+Pers+Prt+Cond+Sg2+Aff: teadnuksid
     teadma+V+Pers+Prt+Cond+Sg1+Aff: teadnuksin
     teadma+V+Inf: teada
     teadma+V+Ger: teades
     teadma+V+Pers+Prs+Imprt: teadku
     teadma+V+Pers+Prs+Imprt+Pl2: teadke
     teadma+V+Pers+Prs+Imprt+Pl1: teadkem
     teadma+V+Pers+Prs+Prc: teadev
     teadma+V+Pers+Prt+Ind+Sg3+Aff: teadis
     teadma+V+Impers+Prt+Prc: teatud
     teadma+V+Impers+Prt+Ind+Neg: teatud
     teadma+V+Impers+Prt+Cond: teatuks
     teadma+V+Impers+Prs+Prc: teatav
     teadma+V+Impers+Prs+Quot: teatavat
     teadma+V+Impers+Prs+Cond: teataks
     teadma+V+Impers+Prs+Ind+Neg: teata
     teadma+V+Impers+Prs+Ind+Aff: teatakse
     teadma+V+Impers+Prs+Imprt: teatagu
     teadma+V+Impers+Sup: teatama
     teadma+V+Impers+Prt+Ind+Aff: teati
     tegema+V+Pers+Prs+Ind+Sg2+Aff: teed
     tegema+V+Pers+Prs+Cond: teeks
     tegema+V+Pers+Prs+Cond+Pl3+Aff: teeksid
     tegema+V+Pers+Prs+Cond+Pl2+Aff: teeksite
     tegema+V+Pers+Prs+Cond+Pl1+Aff: teeksime
     tegema+V+Pers+Prs+Cond+Sg2+Aff: teeksid
     tegema+V+Pers+Prs+Cond+Sg1+Aff: teeksin
     tegema+V+Pers+Prs+Ind+Sg1+Aff: teen
     tegema+V+Pers+Prs+Ind+Pl1+Aff: teeme
     tegema+V+Pers+Prs+Ind+Pl2+Aff: teete
     tegema+V+Pers+Prs+Ind+Pl3+Aff: teevad
     tegema+V+Pers+Prs+Ind+Sg3+Aff: teeb
     tegema+V+Pers+Prs+Imprt+Sg2: tee
     tegema+V+Pers+Prs+Ind+Neg: tee
     tegema+V+Pers+Prt+Quot: teinuvat
     tegema+V+Pers+Prt+Prc: teinud
     tegema+V+Pers+Prt+Ind+Neg: teinud
     tegema+V+Pers+Prt+Cond: teinuks
     tegema+V+Pers+Prt+Cond+Pl3+Aff: teinuksid
     tegema+V+Pers+Prt+Cond+Pl2+Aff: teinuksite
     tegema+V+Pers+Prt+Cond+Pl1+Aff: teinuksime
     tegema+V+Pers+Prt+Cond+Sg2+Aff: teinuksid
     tegema+V+Pers+Prt+Cond+Sg1+Aff: teinuksin
     tegema+V+Pers+Prt+Ind+Pl3+Aff: tegid
     tegema+V+Pers+Prt+Ind+Pl2+Aff: tegite
     tegema+V+Pers+Prt+Ind+Pl1+Aff: tegime
     tegema+V+Pers+Prt+Ind+Sg2+Aff: tegid
     tegema+V+Pers+Prt+Ind+Sg1+Aff: tegin
     tegema+V+Pers+Prt+Ind+Sg3+Aff: tegi
     tegema+V+Pers+Sup+Ill: tegema
     tegema+V+Pers+Sup+Ela: tegemast
     tegema+V+Pers+Sup+Ine: tegemas
     tegema+V+Pers+Sup+Tra: tegemaks
     tegema+V+Pers+Sup+Abe: tegemata
     tegema+V+Pers+Prs+Prc: tegev
     tegema+V+Pers+Prs+Quot: tegevat
     tegema+V+Impers+Prt+Prc: tehtud
     tegema+V+Impers+Prt+Ind+Neg: tehtud
     tegema+V+Impers+Prt+Cond: tehtuks
     tegema+V+Impers+Prs+Prc: tehtav
     tegema+V+Impers+Prs+Quot: tehtavat
     tegema+V+Impers+Prs+Cond: tehtaks
     tegema+V+Impers+Prs+Ind+Neg: tehta
     tegema+V+Impers+Prs+Imprt: tehtagu
     tegema+V+Impers+Sup: tehtama
     tegema+V+Impers+Prt+Ind+Aff: tehti
     tegema+V+Impers+Prs+Ind+Aff: tehakse
     tegema+V+Pers+Prs+Imprt: tehku
     tegema+V+Pers+Prs+Imprt+Pl2: tehke
     tegema+V+Pers+Prs+Imprt+Pl1: tehkem
     tegema+V+Inf: teha
     tegema+V+Ger: tehes
     tundma+V+Inf: tunda
     tundma+V+Ger: tundes
     tundma+V+Impers+Prt+Prc: tuntud
     tundma+V+Impers+Prt+Ind+Neg: tuntud
     tundma+V+Impers+Prt+Cond: tuntuks
     tundma+V+Impers+Prs+Prc: tuntav
     tundma+V+Impers+Prs+Quot: tuntavat
     tundma+V+Impers+Prs+Cond: tuntaks
     tundma+V+Impers+Prs+Ind+Neg: tunta
     tundma+V+Impers+Prs+Ind+Aff: tuntakse
     tundma+V+Impers+Prs+Imprt: tuntagu
     tundma+V+Impers+Sup: tuntama
     tundma+V+Impers+Prt+Ind+Aff: tunti
     tundma+V+Pers+Sup+Ill: tundma
     tundma+V+Pers+Sup+Ela: tundmast
     tundma+V+Pers+Sup+Ine: tundmas
     tundma+V+Pers+Sup+Tra: tundmaks
     tundma+V+Pers+Sup+Abe: tundmata
     tundma+V+Pers+Prs+Quot: tundvat
     tundma+V+Pers+Prt+Ind+Pl3+Aff: tundsid
     tundma+V+Pers+Prt+Ind+Pl2+Aff: tundsite
     tundma+V+Pers+Prt+Ind+Pl1+Aff: tundsime
     tundma+V+Pers+Prt+Ind+Sg2+Aff: tundsid
     tundma+V+Pers+Prt+Ind+Sg1+Aff: tundsin
     tundma+V+Pers+Prt+Quot: tundnuvat
     tundma+V+Pers+Prt+Prc: tundnud
     tundma+V+Pers+Prt+Ind+Neg: tundnud
     tundma+V+Pers+Prt+Cond: tundnuks
     tundma+V+Pers+Prt+Cond+Pl3+Aff: tundnuksid
     tundma+V+Pers+Prt+Cond+Pl2+Aff: tundnuksite
     tundma+V+Pers+Prt+Cond+Pl1+Aff: tundnuksime
     tundma+V+Pers+Prt+Cond+Sg2+Aff: tundnuksid
     tundma+V+Pers+Prt+Cond+Sg1+Aff: tundnuksin
     tundma+V+Pers+Prs+Imprt: tundku
     tundma+V+Pers+Prs+Imprt+Pl2: tundke
     tundma+V+Pers+Prs+Imprt+Pl1: tundkem
     tundma+V+Pers+Prs+Prc: tundev
     tundma+V+Pers+Prt+Ind+Sg3+Aff: tundis
     tundma+V+Pers+Prs+Ind+Sg2+Aff: tunned
     tundma+V+Pers+Prs+Cond: tunneks
     tundma+V+Pers+Prs+Cond+Pl3+Aff: tunneksid
     tundma+V+Pers+Prs+Cond+Pl2+Aff: tunneksite
     tundma+V+Pers+Prs+Cond+Pl1+Aff: tunneksime
     tundma+V+Pers+Prs+Cond+Sg2+Aff: tunneksid
     tundma+V+Pers+Prs+Cond+Sg1+Aff: tunneksin
     tundma+V+Pers+Prs+Ind+Sg1+Aff: tunnen
     tundma+V+Pers+Prs+Ind+Pl1+Aff: tunneme
     tundma+V+Pers+Prs+Ind+Pl2+Aff: tunnete
     tundma+V+Pers+Prs+Ind+Pl3+Aff: tunnevad
     tundma+V+Pers+Prs+Ind+Sg3+Aff: tunneb
     tundma+V+Pers+Prs+Imprt+Sg2: tunne
     tundma+V+Pers+Prs+Ind+Neg: tunne
     tulema+V+Pers+Prs+Imprt: tulgu
     tulema+V+Pers+Prs+Imprt+Pl2: tulge
     tulema+V+Pers+Prs+Imprt+Pl1: tulgem
     tulema+V+Pers+Prt+Ind+Pl3+Aff: tulid
     tulema+V+Pers+Prt+Ind+Pl2+Aff: tulite
     tulema+V+Pers+Prt+Ind+Pl1+Aff: tulime
     tulema+V+Pers+Prt+Ind+Sg2+Aff: tulid
     tulema+V+Pers+Prt+Ind+Sg1+Aff: tulin
     tulema+V+Pers+Prt+Quot: tulnuvat
     tulema+V+Pers+Prt+Prc: tulnud
     tulema+V+Pers+Prt+Ind+Neg: tulnud
     tulema+V+Pers+Prt+Cond: tulnuks
     tulema+V+Pers+Prt+Cond+Pl3+Aff: tulnuksid
     tulema+V+Pers+Prt+Cond+Pl2+Aff: tulnuksite
     tulema+V+Pers+Prt+Cond+Pl1+Aff: tulnuksime
     tulema+V+Pers+Prt+Cond+Sg2+Aff: tulnuksid
     tulema+V+Pers+Prt+Cond+Sg1+Aff: tulnuksin
     tulema+V+Pers+Prt+Ind+Sg3+Aff: tuli
     tulema+V+Impers+Prt+Prc: tuldud
     tulema+V+Impers+Prt+Ind+Neg: tuldud
     tulema+V+Impers+Prt+Cond: tulduks
     tulema+V+Impers+Prs+Prc: tuldav
     tulema+V+Impers+Prs+Quot: tuldavat
     tulema+V+Impers+Prs+Cond: tuldaks
     tulema+V+Impers+Prs+Ind+Neg: tulda
     tulema+V+Impers+Prs+Ind+Aff+Usage/NotNorm: tuldakse
     tulema+V+Impers+Prs+Imprt: tuldagu
     tulema+V+Impers+Sup: tuldama
     tulema+V+Impers+Prt+Ind+Aff: tuldi
     tulema+V+Pers+Sup+Ill: tulema
     tulema+V+Pers+Sup+Ela: tulemast
     tulema+V+Pers+Sup+Ine: tulemas
     tulema+V+Pers+Sup+Tra: tulemaks
     tulema+V+Pers+Sup+Abe: tulemata
     tulema+V+Pers+Prs+Prc: tulev
     tulema+V+Pers+Prs+Quot: tulevat
     tulema+V+Pers+Prs+Ind+Sg2+Aff: tuled
     tulema+V+Pers+Prs+Cond: tuleks
     tulema+V+Pers+Prs+Cond+Pl3+Aff: tuleksid
     tulema+V+Pers+Prs+Cond+Pl2+Aff: tuleksite
     tulema+V+Pers+Prs+Cond+Pl1+Aff: tuleksime
     tulema+V+Pers+Prs+Cond+Sg2+Aff: tuleksid
     tulema+V+Pers+Prs+Cond+Sg1+Aff: tuleksin
     tulema+V+Pers+Prs+Ind+Sg1+Aff: tulen
     tulema+V+Pers+Prs+Ind+Pl1+Aff: tuleme
     tulema+V+Pers+Prs+Ind+Pl2+Aff: tulete
     tulema+V+Pers+Prs+Ind+Pl3+Aff: tulevad
     tulema+V+Pers+Prs+Ind+Sg3+Aff: tuleb
     tulema+V+Pers+Prs+Imprt+Sg2: tule
     tulema+V+Pers+Prs+Ind+Neg: tule
     tulema+V+Impers+Prs+Ind+Aff: tullakse
     tulema+V+Inf: tulla
     tulema+V+Ger: tulles
     tooma+V+Impers+Prt+Prc: toodud
     tooma+V+Impers+Prt+Ind+Neg: toodud
     tooma+V+Impers+Prt+Cond: tooduks
     tooma+V+Impers+Prs+Prc: toodav
     tooma+V+Impers+Prs+Quot: toodavat
     tooma+V+Impers+Prs+Cond: toodaks
     tooma+V+Impers+Prs+Ind+Neg: tooda
     tooma+V+Impers+Prs+Imprt: toodagu
     tooma+V+Impers+Sup: toodama
     tooma+V+Impers+Prt+Ind+Aff: toodi
     tooma+V+Impers+Prs+Ind+Aff+Usage/NotNorm: toodakse
     tooma+V+Pers+Prs+Imprt: toogu
     tooma+V+Pers+Prs+Imprt+Pl2: tooge
     tooma+V+Pers+Prs+Imprt+Pl1: toogem
     tooma+V+Pers+Sup+Ill: tooma
     tooma+V+Pers+Sup+Ela: toomast
     tooma+V+Pers+Sup+Ine: toomas
     tooma+V+Pers+Sup+Tra: toomaks
     tooma+V+Pers+Sup+Abe: toomata
     tooma+V+Pers+Prs+Prc: toov
     tooma+V+Pers+Prs+Quot: toovat
     tooma+V+Pers+Prs+Ind+Sg2+Aff: tood
     tooma+V+Pers+Prs+Cond: tooks
     tooma+V+Pers+Prs+Cond+Pl3+Aff: tooksid
     tooma+V+Pers+Prs+Cond+Pl2+Aff: tooksite
     tooma+V+Pers+Prs+Cond+Pl1+Aff: tooksime
     tooma+V+Pers+Prs+Cond+Sg2+Aff: tooksid
     tooma+V+Pers+Prs+Cond+Sg1+Aff: tooksin
     tooma+V+Pers+Prs+Ind+Sg1+Aff: toon
     tooma+V+Pers+Prs+Ind+Pl1+Aff: toome
     tooma+V+Pers+Prs+Ind+Pl2+Aff: toote
     tooma+V+Pers+Prs+Ind+Pl3+Aff: toovad
     tooma+V+Pers+Prs+Ind+Sg3+Aff: toob
     tooma+V+Pers+Prs+Imprt+Sg2: too
     tooma+V+Pers+Prs+Ind+Neg: too
     tooma+V+Pers+Prt+Quot: toonuvat
     tooma+V+Pers+Prt+Prc: toonud
     tooma+V+Pers+Prt+Ind+Neg: toonud
     tooma+V+Pers+Prt+Cond: toonuks
     tooma+V+Pers+Prt+Cond+Pl3+Aff: toonuksid
     tooma+V+Pers+Prt+Cond+Pl2+Aff: toonuksite
     tooma+V+Pers+Prt+Cond+Pl1+Aff: toonuksime
     tooma+V+Pers+Prt+Cond+Sg2+Aff: toonuksid
     tooma+V+Pers+Prt+Cond+Sg1+Aff: toonuksin
     tõusma+V+Inf: tõusta
     tõusma+V+Ger: tõustes
     tõusma+V+Pers+Sup+Ill: tõusma
     tõusma+V+Pers+Sup+Ela: tõusmast
     tõusma+V+Pers+Sup+Ine: tõusmas
     tõusma+V+Pers+Sup+Tra: tõusmaks
     tõusma+V+Pers+Sup+Abe: tõusmata
     tõusma+V+Pers+Prs+Quot: tõusvat
     tõusma+V+Pers+Prt+Ind+Pl3+Aff: tõusid
     tõusma+V+Pers+Prt+Ind+Pl2+Aff: tõusite
     tõusma+V+Pers+Prt+Ind+Pl1+Aff: tõusime
     tõusma+V+Pers+Prt+Ind+Sg2+Aff: tõusid
     tõusma+V+Pers+Prt+Ind+Sg1+Aff: tõusin
     tõusma+V+Pers+Prt+Quot: tõusnuvat
     tõusma+V+Pers+Prt+Prc: tõusnud
     tõusma+V+Pers+Prt+Ind+Neg: tõusnud
     tõusma+V+Pers+Prt+Cond: tõusnuks
     tõusma+V+Pers+Prt+Cond+Pl3+Aff: tõusnuksid
     tõusma+V+Pers+Prt+Cond+Pl2+Aff: tõusnuksite
     tõusma+V+Pers+Prt+Cond+Pl1+Aff: tõusnuksime
     tõusma+V+Pers+Prt+Cond+Sg2+Aff: tõusnuksid
     tõusma+V+Pers+Prt+Cond+Sg1+Aff: tõusnuksin
     tõusma+V+Pers+Prs+Imprt: tõusku
     tõusma+V+Pers+Prs+Imprt+Pl2: tõuske
     tõusma+V+Pers+Prs+Imprt+Pl1: tõuskem
     tõusma+V+Pers+Prt+Ind+Sg3+Aff: tõusis
     tõusma+V+Impers+Prt+Prc: tõustud
     tõusma+V+Impers+Prt+Ind+Neg: tõustud
     tõusma+V+Impers+Prt+Cond: tõustuks
     tõusma+V+Impers+Prs+Prc: tõustav
     tõusma+V+Impers+Prs+Quot: tõustavat
     tõusma+V+Impers+Prs+Cond: tõustaks
     tõusma+V+Impers+Prs+Ind+Neg: tõusta
     tõusma+V+Impers+Prs+Ind+Aff: tõustakse
     tõusma+V+Impers+Prs+Imprt: tõustagu
     tõusma+V+Impers+Sup: tõustama
     tõusma+V+Impers+Prt+Ind+Aff: tõusti
     tõusma+V+Pers+Prs+Prc: tõusev
     tõusma+V+Pers+Prs+Ind+Sg2+Aff: tõused
     tõusma+V+Pers+Prs+Cond: tõuseks
     tõusma+V+Pers+Prs+Cond+Pl3+Aff: tõuseksid
     tõusma+V+Pers+Prs+Cond+Pl2+Aff: tõuseksite
     tõusma+V+Pers+Prs+Cond+Pl1+Aff: tõuseksime
     tõusma+V+Pers+Prs+Cond+Sg2+Aff: tõuseksid
     tõusma+V+Pers+Prs+Cond+Sg1+Aff: tõuseksin
     tõusma+V+Pers+Prs+Ind+Sg1+Aff: tõusen
     tõusma+V+Pers+Prs+Ind+Pl1+Aff: tõuseme
     tõusma+V+Pers+Prs+Ind+Pl2+Aff: tõusete
     tõusma+V+Pers+Prs+Ind+Pl3+Aff: tõusevad
     tõusma+V+Pers+Prs+Ind+Sg3+Aff: tõuseb
     tõusma+V+Pers+Prs+Imprt+Sg2: tõuse
     tõusma+V+Pers+Prs+Ind+Neg: tõuse
     tooma+V+Impers+Prs+Ind+Aff: tuuakse
     tooma+V+Inf: tuua
     tooma+V+Ger: tuues
     rabelema+V+Inf+Usage/Rare: rabelda
     rabelema+V+Ger+Usage/Rare: rabeldes
     rabelema+V+Pers+Prt+Quot+Usage/Rare: rabelnuvat
     rabelema+V+Pers+Prt+Prc+Usage/Rare: rabelnud
     rabelema+V+Pers+Prt+Ind+Neg+Usage/Rare: rabelnud
     rabelema+V+Pers+Prt+Cond+Usage/Rare: rabelnuks
     rabelema+V+Pers+Prt+Cond+Pl3+Aff+Usage/Rare: rabelnuksid
     rabelema+V+Pers+Prt+Cond+Pl2+Aff+Usage/Rare: rabelnuksite
     rabelema+V+Pers+Prt+Cond+Pl1+Aff+Usage/Rare: rabelnuksime
     rabelema+V+Pers+Prt+Cond+Sg2+Aff+Usage/Rare: rabelnuksid
     rabelema+V+Pers+Prt+Cond+Sg1+Aff+Usage/Rare: rabelnuksin
     rabelema+V+Pers+Prs+Imprt+Usage/Rare: rabelgu
     rabelema+V+Pers+Prs+Imprt+Pl2+Usage/Rare: rabelge
     rabelema+V+Pers+Prs+Imprt+Pl1+Usage/Rare: rabelgem
     rabelema+V+Impers+Prt+Prc+Usage/Rare: rabeldud
     rabelema+V+Impers+Prt+Ind+Neg+Usage/Rare: rabeldud
     rabelema+V+Impers+Prt+Cond+Usage/Rare: rabelduks
     rabelema+V+Impers+Prs+Prc+Usage/Rare: rabeldav
     rabelema+V+Impers+Prs+Quot+Usage/Rare: rabeldavat
     rabelema+V+Impers+Prs+Cond+Usage/Rare: rabeldaks
     rabelema+V+Impers+Prs+Ind+Neg+Usage/Rare: rabelda
     rabelema+V+Impers+Prs+Ind+Aff+Usage/Rare: rabeldakse
     rabelema+V+Impers+Prs+Imprt+Usage/Rare: rabeldagu
     rabelema+V+Impers+Sup+Usage/Rare: rabeldama
     rabelema+V+Impers+Prt+Ind+Aff+Usage/Rare: rabeldi
     rabelema+V+Inf: rabeleda
     rabelema+V+Ger: rabeledes
     rabelema+V+Impers+Prt+Prc: rabeletud
     rabelema+V+Impers+Prt+Ind+Neg: rabeletud
     rabelema+V+Impers+Prt+Cond: rabeletuks
     rabelema+V+Impers+Prs+Prc: rabeletav
     rabelema+V+Impers+Prs+Quot: rabeletavat
     rabelema+V+Impers+Prs+Cond: rabeletaks
     rabelema+V+Impers+Prs+Ind+Neg: rabeleta
     rabelema+V+Impers+Prs+Ind+Aff: rabeletakse
     rabelema+V+Impers+Prs+Imprt: rabeletagu
     rabelema+V+Impers+Sup: rabeletama
     rabelema+V+Impers+Prt+Ind+Aff: rabeleti
     rabelema+V+Pers+Prs+Imprt: rabelegu
     rabelema+V+Pers+Prs+Imprt+Pl2: rabelege
     rabelema+V+Pers+Prs+Imprt+Pl1: rabelegem
     rabelema+V+Pers+Sup+Ill: rabelema
     rabelema+V+Pers+Sup+Ela: rabelemast
     rabelema+V+Pers+Sup+Ine: rabelemas
     rabelema+V+Pers+Sup+Tra: rabelemaks
     rabelema+V+Pers+Sup+Abe: rabelemata
     rabelema+V+Pers+Prs+Prc: rabelev
     rabelema+V+Pers+Prs+Quot: rabelevat
     rabelema+V+Pers+Prs+Ind+Sg2+Aff: rabeled
     rabelema+V+Pers+Prs+Cond: rabeleks
     rabelema+V+Pers+Prs+Cond+Pl3+Aff: rabeleksid
     rabelema+V+Pers+Prs+Cond+Pl2+Aff: rabeleksite
     rabelema+V+Pers+Prs+Cond+Pl1+Aff: rabeleksime
     rabelema+V+Pers+Prs+Cond+Sg2+Aff: rabeleksid
     rabelema+V+Pers+Prs+Cond+Sg1+Aff: rabeleksin
     rabelema+V+Pers+Prs+Ind+Sg1+Aff: rabelen
     rabelema+V+Pers+Prs+Ind+Pl1+Aff: rabeleme
     rabelema+V+Pers+Prs+Ind+Pl2+Aff: rabelete
     rabelema+V+Pers+Prs+Ind+Pl3+Aff: rabelevad
     rabelema+V+Pers+Prs+Ind+Sg3+Aff: rabeleb
     rabelema+V+Pers+Prs+Imprt+Sg2: rabele
     rabelema+V+Pers+Prs+Ind+Neg: rabele
     rabelema+V+Pers+Prt+Ind+Sg3+Aff: rabeles
     rabelema+V+Pers+Prt+Ind+Pl3+Aff: rabelesid
     rabelema+V+Pers+Prt+Ind+Pl2+Aff: rabelesite
     rabelema+V+Pers+Prt+Ind+Pl1+Aff: rabelesime
     rabelema+V+Pers+Prt+Ind+Sg2+Aff: rabelesid
     rabelema+V+Pers+Prt+Ind+Sg1+Aff: rabelesin
     rabelema+V+Pers+Prt+Quot: rabelenuvat
     rabelema+V+Pers+Prt+Prc: rabelenud
     rabelema+V+Pers+Prt+Ind+Neg: rabelenud
     rabelema+V+Pers+Prt+Cond: rabelenuks
     rabelema+V+Pers+Prt+Cond+Pl3+Aff: rabelenuksid
     rabelema+V+Pers+Prt+Cond+Pl2+Aff: rabelenuksite
     rabelema+V+Pers+Prt+Cond+Pl1+Aff: rabelenuksime
     rabelema+V+Pers+Prt+Cond+Sg2+Aff: rabelenuksid
     rabelema+V+Pers+Prt+Cond+Sg1+Aff: rabelenuksin
     riidlema+V+Pers+Sup+Ill: riidlema
     riidlema+V+Pers+Sup+Ela: riidlemast
     riidlema+V+Pers+Sup+Ine: riidlemas
     riidlema+V+Pers+Sup+Tra: riidlemaks
     riidlema+V+Pers+Sup+Abe: riidlemata
     riidlema+V+Pers+Prs+Prc: riidlev
     riidlema+V+Pers+Prs+Quot: riidlevat
     riidlema+V+Pers+Prs+Ind+Sg2+Aff: riidled
     riidlema+V+Pers+Prs+Cond: riidleks
     riidlema+V+Pers+Prs+Cond+Pl3+Aff: riidleksid
     riidlema+V+Pers+Prs+Cond+Pl2+Aff: riidleksite
     riidlema+V+Pers+Prs+Cond+Pl1+Aff: riidleksime
     riidlema+V+Pers+Prs+Cond+Sg2+Aff: riidleksid
     riidlema+V+Pers+Prs+Cond+Sg1+Aff: riidleksin
     riidlema+V+Pers+Prs+Ind+Sg1+Aff: riidlen
     riidlema+V+Pers+Prs+Ind+Pl1+Aff: riidleme
     riidlema+V+Pers+Prs+Ind+Pl2+Aff: riidlete
     riidlema+V+Pers+Prs+Ind+Pl3+Aff: riidlevad
     riidlema+V+Pers+Prs+Ind+Sg3+Aff: riidleb
     riidlema+V+Pers+Prs+Imprt+Sg2: riidle
     riidlema+V+Pers+Prs+Ind+Neg: riidle
     riidlema+V+Pers+Prt+Ind+Sg3+Aff: riidles
     riidlema+V+Pers+Prt+Ind+Pl3+Aff: riidlesid
     riidlema+V+Pers+Prt+Ind+Pl2+Aff: riidlesite
     riidlema+V+Pers+Prt+Ind+Pl1+Aff: riidlesime
     riidlema+V+Pers+Prt+Ind+Sg2+Aff: riidlesid
     riidlema+V+Pers+Prt+Ind+Sg1+Aff: riidlesin
     riidlema+V+Inf: riielda
     riidlema+V+Ger: riieldes
     riidlema+V+Impers+Prt+Prc: riieldud
     riidlema+V+Impers+Prt+Ind+Neg: riieldud
     riidlema+V+Impers+Prt+Cond: riielduks
     riidlema+V+Impers+Prs+Prc: riieldav
     riidlema+V+Impers+Prs+Quot: riieldavat
     riidlema+V+Impers+Prs+Cond: riieldaks
     riidlema+V+Impers+Prs+Ind+Neg: riielda
     riidlema+V+Impers+Prs+Ind+Aff: riieldakse
     riidlema+V+Impers+Prs+Imprt: riieldagu
     riidlema+V+Impers+Sup: riieldama
     riidlema+V+Impers+Prt+Ind+Aff: riieldi
     riidlema+V+Pers+Prs+Imprt: riielgu
     riidlema+V+Pers+Prs+Imprt+Pl2: riielge
     riidlema+V+Pers+Prs+Imprt+Pl1: riielgem
     riidlema+V+Pers+Prt+Quot: riielnuvat
     riidlema+V+Pers+Prt+Prc: riielnud
     riidlema+V+Pers+Prt+Ind+Neg: riielnud
     riidlema+V+Pers+Prt+Cond: riielnuks
     riidlema+V+Pers+Prt+Cond+Pl3+Aff: riielnuksid
     riidlema+V+Pers+Prt+Cond+Pl2+Aff: riielnuksite
     riidlema+V+Pers+Prt+Cond+Pl1+Aff: riielnuksime
     riidlema+V+Pers+Prt+Cond+Sg2+Aff: riielnuksid
     riidlema+V+Pers+Prt+Cond+Sg1+Aff: riielnuksin
     vedama+V+Inf: vedada
     vedama+V+Ger: vedades
     vedama+V+Pers+Prs+Imprt: vedagu
     vedama+V+Pers+Prs+Imprt+Pl2: vedage
     vedama+V+Pers+Prs+Imprt+Pl1: vedagem
     vedama+V+Pers+Sup+Ill: vedama
     vedama+V+Pers+Sup+Ela: vedamast
     vedama+V+Pers+Sup+Ine: vedamas
     vedama+V+Pers+Sup+Tra: vedamaks
     vedama+V+Pers+Sup+Abe: vedamata
     vedama+V+Pers+Prs+Prc: vedav
     vedama+V+Pers+Prs+Quot: vedavat
     vedama+V+Pers+Prt+Ind+Sg3+Aff: vedas
     vedama+V+Pers+Prt+Ind+Pl3+Aff: vedasid
     vedama+V+Pers+Prt+Ind+Pl2+Aff: vedasite
     vedama+V+Pers+Prt+Ind+Pl1+Aff: vedasime
     vedama+V+Pers+Prt+Ind+Sg2+Aff: vedasid
     vedama+V+Pers+Prt+Ind+Sg1+Aff: vedasin
     vedama+V+Pers+Prt+Quot: vedanuvat
     vedama+V+Pers+Prt+Prc: vedanud
     vedama+V+Pers+Prt+Ind+Neg: vedanud
     vedama+V+Pers+Prt+Cond: vedanuks
     vedama+V+Pers+Prt+Cond+Pl3+Aff: vedanuksid
     vedama+V+Pers+Prt+Cond+Pl2+Aff: vedanuksite
     vedama+V+Pers+Prt+Cond+Pl1+Aff: vedanuksime
     vedama+V+Pers+Prt+Cond+Sg2+Aff: vedanuksid
     vedama+V+Pers+Prt+Cond+Sg1+Aff: vedanuksin
     vedama+V+Impers+Prt+Prc: veetud
     vedama+V+Impers+Prt+Ind+Neg: veetud
     vedama+V+Impers+Prt+Cond: veetuks
     vedama+V+Impers+Prs+Prc: veetav
     vedama+V+Impers+Prs+Quot: veetavat
     vedama+V+Impers+Prs+Cond: veetaks
     vedama+V+Impers+Prs+Ind+Neg: veeta
     vedama+V+Impers+Prs+Ind+Aff: veetakse
     vedama+V+Impers+Prs+Imprt: veetagu
     vedama+V+Impers+Sup: veetama
     vedama+V+Impers+Prt+Ind+Aff: veeti
     vedama+V+Pers+Prs+Ind+Sg2+Aff: vead
     vedama+V+Pers+Prs+Cond: veaks
     vedama+V+Pers+Prs+Cond+Pl3+Aff: veaksid
     vedama+V+Pers+Prs+Cond+Pl2+Aff: veaksite
     vedama+V+Pers+Prs+Cond+Pl1+Aff: veaksime
     vedama+V+Pers+Prs+Cond+Sg2+Aff: veaksid
     vedama+V+Pers+Prs+Cond+Sg1+Aff: veaksin
     vedama+V+Pers+Prs+Ind+Sg1+Aff: vean
     vedama+V+Pers+Prs+Ind+Pl1+Aff: veame
     vedama+V+Pers+Prs+Ind+Pl2+Aff: veate
     vedama+V+Pers+Prs+Ind+Pl3+Aff: veavad
     vedama+V+Pers+Prs+Ind+Sg3+Aff: veab
     vedama+V+Pers+Prs+Imprt+Sg2: vea
     vedama+V+Pers+Prs+Ind+Neg: vea
     viima+V+Impers+Prt+Prc: viidud
     viima+V+Impers+Prt+Ind+Neg: viidud
     viima+V+Impers+Prt+Cond: viiduks
     viima+V+Impers+Prs+Prc: viidav
     viima+V+Impers+Prs+Quot: viidavat
     viima+V+Impers+Prs+Cond: viidaks
     viima+V+Impers+Prs+Ind+Neg: viida
     viima+V+Impers+Prs+Imprt: viidagu
     viima+V+Impers+Sup: viidama
     viima+V+Impers+Prt+Ind+Aff: viidi
     viima+V+Impers+Prs+Ind+Aff+Usage/NotNorm: viidakse
     viima+V+Impers+Prs+Ind+Aff: viiakse
     viima+V+Pers+Prt+Ind+Sg3+Aff: viis
     viima+V+Pers+Prt+Ind+Pl3+Aff: viisid
     viima+V+Pers+Prt+Ind+Pl2+Aff: viisite
     viima+V+Pers+Prt+Ind+Pl1+Aff: viisime
     viima+V+Pers+Prt+Ind+Sg2+Aff: viisid
     viima+V+Pers+Prt+Ind+Sg1+Aff: viisin
     viima+V+Pers+Prs+Imprt: viigu
     viima+V+Pers+Prs+Imprt+Pl2: viige
     viima+V+Pers+Prs+Imprt+Pl1: viigem
     viima+V+Pers+Sup+Ill: viima
     viima+V+Pers+Sup+Ela: viimast
     viima+V+Pers+Sup+Ine: viimas
     viima+V+Pers+Sup+Tra: viimaks
     viima+V+Pers+Sup+Abe: viimata
     viima+V+Pers+Prs+Prc: viiv
     viima+V+Pers+Prs+Quot: viivat
     viima+V+Pers+Prs+Ind+Sg2+Aff: viid
     viima+V+Pers+Prs+Cond: viiks
     viima+V+Pers+Prs+Cond+Pl3+Aff: viiksid
     viima+V+Pers+Prs+Cond+Pl2+Aff: viiksite
     viima+V+Pers+Prs+Cond+Pl1+Aff: viiksime
     viima+V+Pers+Prs+Cond+Sg2+Aff: viiksid
     viima+V+Pers+Prs+Cond+Sg1+Aff: viiksin
     viima+V+Pers+Prs+Ind+Sg1+Aff: viin
     viima+V+Pers+Prs+Ind+Pl1+Aff: viime
     viima+V+Pers+Prs+Ind+Pl2+Aff: viite
     viima+V+Pers+Prs+Ind+Pl3+Aff: viivad
     viima+V+Pers+Prs+Ind+Sg3+Aff: viib
     viima+V+Pers+Prs+Imprt+Sg2: vii
     viima+V+Pers+Prs+Ind+Neg: vii
     viima+V+Pers+Prt+Quot: viinuvat
     viima+V+Pers+Prt+Prc: viinud
     viima+V+Pers+Prt+Ind+Neg: viinud
     viima+V+Pers+Prt+Cond: viinuks
     viima+V+Pers+Prt+Cond+Pl3+Aff: viinuksid
     viima+V+Pers+Prt+Cond+Pl2+Aff: viinuksite
     viima+V+Pers+Prt+Cond+Pl1+Aff: viinuksime
     viima+V+Pers+Prt+Cond+Sg2+Aff: viinuksid
     viima+V+Pers+Prt+Cond+Sg1+Aff: viinuksin
     viima+V+Inf: viia
     viima+V+Ger: viies
     võima+V+Inf: võida
     võima+V+Ger: võides
     võima+V+Impers+Prt+Prc: võidud
     võima+V+Impers+Prt+Ind+Neg: võidud
     võima+V+Impers+Prt+Cond: võiduks
     võima+V+Impers+Prs+Prc: võidav
     võima+V+Impers+Prs+Quot: võidavat
     võima+V+Impers+Prs+Cond: võidaks
     võima+V+Impers+Prs+Ind+Neg: võida
     võima+V+Impers+Prs+Ind+Aff: võidakse
     võima+V+Impers+Prs+Imprt: võidagu
     võima+V+Impers+Sup: võidama
     võima+V+Impers+Prt+Ind+Aff: võidi
     võima+V+Pers+Prt+Ind+Sg3+Aff: võis
     võima+V+Pers+Prt+Ind+Pl3+Aff: võisid
     võima+V+Pers+Prt+Ind+Pl2+Aff: võisite
     võima+V+Pers+Prt+Ind+Pl1+Aff: võisime
     võima+V+Pers+Prt+Ind+Sg2+Aff: võisid
     võima+V+Pers+Prt+Ind+Sg1+Aff: võisin
     võima+V+Pers+Prs+Imprt: võigu
     võima+V+Pers+Prs+Imprt+Pl2: võige
     võima+V+Pers+Prs+Imprt+Pl1: võigem
     võima+V+Pers+Sup+Ill: võima
     võima+V+Pers+Sup+Ela: võimast
     võima+V+Pers+Sup+Ine: võimas
     võima+V+Pers+Sup+Tra: võimaks
     võima+V+Pers+Sup+Abe: võimata
     võima+V+Pers+Prs+Prc: võiv
     võima+V+Pers+Prs+Quot: võivat
     võima+V+Pers+Prs+Ind+Sg2+Aff: võid
     võima+V+Pers+Prs+Cond: võiks
     võima+V+Pers+Prs+Cond+Pl3+Aff: võiksid
     võima+V+Pers+Prs+Cond+Pl2+Aff: võiksite
     võima+V+Pers+Prs+Cond+Pl1+Aff: võiksime
     võima+V+Pers+Prs+Cond+Sg2+Aff: võiksid
     võima+V+Pers+Prs+Cond+Sg1+Aff: võiksin
     võima+V+Pers+Prs+Ind+Sg1+Aff: võin
     võima+V+Pers+Prs+Ind+Pl1+Aff: võime
     võima+V+Pers+Prs+Ind+Pl2+Aff: võite
     võima+V+Pers+Prs+Ind+Pl3+Aff: võivad
     võima+V+Pers+Prs+Ind+Sg3+Aff: võib
     võima+V+Pers+Prs+Imprt+Sg2: või
     võima+V+Pers+Prs+Ind+Neg: või
     võima+V+Pers+Prt+Quot: võinuvat
     võima+V+Pers+Prt+Prc: võinud
     võima+V+Pers+Prt+Ind+Neg: võinud
     võima+V+Pers+Prt+Cond: võinuks
     võima+V+Pers+Prt+Cond+Pl3+Aff: võinuksid
     võima+V+Pers+Prt+Cond+Pl2+Aff: võinuksite
     võima+V+Pers+Prt+Cond+Pl1+Aff: võinuksime
     võima+V+Pers+Prt+Cond+Sg2+Aff: võinuksid
     võima+V+Pers+Prt+Cond+Sg1+Aff: võinuksin
     võitlema+V+Pers+Sup+Ill: võitlema
     võitlema+V+Pers+Sup+Ela: võitlemast
     võitlema+V+Pers+Sup+Ine: võitlemas
     võitlema+V+Pers+Sup+Tra: võitlemaks
     võitlema+V+Pers+Sup+Abe: võitlemata
     võitlema+V+Pers+Prs+Prc: võitlev
     võitlema+V+Pers+Prs+Quot: võitlevat
     võitlema+V+Pers+Prs+Ind+Sg2+Aff: võitled
     võitlema+V+Pers+Prs+Cond: võitleks
     võitlema+V+Pers+Prs+Cond+Pl3+Aff: võitleksid
     võitlema+V+Pers+Prs+Cond+Pl2+Aff: võitleksite
     võitlema+V+Pers+Prs+Cond+Pl1+Aff: võitleksime
     võitlema+V+Pers+Prs+Cond+Sg2+Aff: võitleksid
     võitlema+V+Pers+Prs+Cond+Sg1+Aff: võitleksin
     võitlema+V+Pers+Prs+Ind+Sg1+Aff: võitlen
     võitlema+V+Pers+Prs+Ind+Pl1+Aff: võitleme
     võitlema+V+Pers+Prs+Ind+Pl2+Aff: võitlete
     võitlema+V+Pers+Prs+Ind+Pl3+Aff: võitlevad
     võitlema+V+Pers+Prs+Ind+Sg3+Aff: võitleb
     võitlema+V+Pers+Prs+Imprt+Sg2: võitle
     võitlema+V+Pers+Prs+Ind+Neg: võitle
     võitlema+V+Pers+Prt+Ind+Sg3+Aff: võitles
     võitlema+V+Pers+Prt+Ind+Pl3+Aff: võitlesid
     võitlema+V+Pers+Prt+Ind+Pl2+Aff: võitlesite
     võitlema+V+Pers+Prt+Ind+Pl1+Aff: võitlesime
     võitlema+V+Pers+Prt+Ind+Sg2+Aff: võitlesid
     võitlema+V+Pers+Prt+Ind+Sg1+Aff: võitlesin
     võitlema+V+Inf: võidelda
     võitlema+V+Ger: võideldes
     võitlema+V+Impers+Prt+Prc: võideldud
     võitlema+V+Impers+Prt+Ind+Neg: võideldud
     võitlema+V+Impers+Prt+Cond: võidelduks
     võitlema+V+Impers+Prs+Prc: võideldav
     võitlema+V+Impers+Prs+Quot: võideldavat
     võitlema+V+Impers+Prs+Cond: võideldaks
     võitlema+V+Impers+Prs+Ind+Neg: võidelda
     võitlema+V+Impers+Prs+Ind+Aff: võideldakse
     võitlema+V+Impers+Prs+Imprt: võideldagu
     võitlema+V+Impers+Sup: võideldama
     võitlema+V+Impers+Prt+Ind+Aff: võideldi
     võitlema+V+Pers+Prs+Imprt: võidelgu
     võitlema+V+Pers+Prs+Imprt+Pl2: võidelge
     võitlema+V+Pers+Prs+Imprt+Pl1: võidelgem
     võitlema+V+Pers+Prt+Quot: võidelnuvat
     võitlema+V+Pers+Prt+Prc: võidelnud
     võitlema+V+Pers+Prt+Ind+Neg: võidelnud
     võitlema+V+Pers+Prt+Cond: võidelnuks
     võitlema+V+Pers+Prt+Cond+Pl3+Aff: võidelnuksid
     võitlema+V+Pers+Prt+Cond+Pl2+Aff: võidelnuksite
     võitlema+V+Pers+Prt+Cond+Pl1+Aff: võidelnuksime
     võitlema+V+Pers+Prt+Cond+Sg2+Aff: võidelnuksid
     võitlema+V+Pers+Prt+Cond+Sg1+Aff: võidelnuksin
     võrdlema+V+Pers+Sup+Ill: võrdlema
     võrdlema+V+Pers+Sup+Ela: võrdlemast
     võrdlema+V+Pers+Sup+Ine: võrdlemas
     võrdlema+V+Pers+Sup+Tra: võrdlemaks
     võrdlema+V+Pers+Sup+Abe: võrdlemata
     võrdlema+V+Pers+Prs+Prc: võrdlev
     võrdlema+V+Pers+Prs+Quot: võrdlevat
     võrdlema+V+Pers+Prs+Ind+Sg2+Aff: võrdled
     võrdlema+V+Pers+Prs+Cond: võrdleks
     võrdlema+V+Pers+Prs+Cond+Pl3+Aff: võrdleksid
     võrdlema+V+Pers+Prs+Cond+Pl2+Aff: võrdleksite
     võrdlema+V+Pers+Prs+Cond+Pl1+Aff: võrdleksime
     võrdlema+V+Pers+Prs+Cond+Sg2+Aff: võrdleksid
     võrdlema+V+Pers+Prs+Cond+Sg1+Aff: võrdleksin
     võrdlema+V+Pers+Prs+Ind+Sg1+Aff: võrdlen
     võrdlema+V+Pers+Prs+Ind+Pl1+Aff: võrdleme
     võrdlema+V+Pers+Prs+Ind+Pl2+Aff: võrdlete
     võrdlema+V+Pers+Prs+Ind+Pl3+Aff: võrdlevad
     võrdlema+V+Pers+Prs+Ind+Sg3+Aff: võrdleb
     võrdlema+V+Pers+Prs+Imprt+Sg2: võrdle
     võrdlema+V+Pers+Prs+Ind+Neg: võrdle
     võrdlema+V+Pers+Prt+Ind+Sg3+Aff: võrdles
     võrdlema+V+Pers+Prt+Ind+Pl3+Aff: võrdlesid
     võrdlema+V+Pers+Prt+Ind+Pl2+Aff: võrdlesite
     võrdlema+V+Pers+Prt+Ind+Pl1+Aff: võrdlesime
     võrdlema+V+Pers+Prt+Ind+Sg2+Aff: võrdlesid
     võrdlema+V+Pers+Prt+Ind+Sg1+Aff: võrdlesin
     võrdlema+V+Inf: võrrelda
     võrdlema+V+Ger: võrreldes
     võrdlema+V+Impers+Prt+Prc: võrreldud
     võrdlema+V+Impers+Prt+Ind+Neg: võrreldud
     võrdlema+V+Impers+Prt+Cond: võrrelduks
     võrdlema+V+Impers+Prs+Prc: võrreldav
     võrdlema+V+Impers+Prs+Quot: võrreldavat
     võrdlema+V+Impers+Prs+Cond: võrreldaks
     võrdlema+V+Impers+Prs+Ind+Neg: võrrelda
     võrdlema+V+Impers+Prs+Ind+Aff: võrreldakse
     võrdlema+V+Impers+Prs+Imprt: võrreldagu
     võrdlema+V+Impers+Sup: võrreldama
     võrdlema+V+Impers+Prt+Ind+Aff: võrreldi
     võrdlema+V+Pers+Prs+Imprt: võrrelgu
     võrdlema+V+Pers+Prs+Imprt+Pl2: võrrelge
     võrdlema+V+Pers+Prs+Imprt+Pl1: võrrelgem
     võrdlema+V+Pers+Prt+Quot: võrrelnuvat
     võrdlema+V+Pers+Prt+Prc: võrrelnud
     võrdlema+V+Pers+Prt+Ind+Neg: võrrelnud
     võrdlema+V+Pers+Prt+Cond: võrrelnuks
     võrdlema+V+Pers+Prt+Cond+Pl3+Aff: võrrelnuksid
     võrdlema+V+Pers+Prt+Cond+Pl2+Aff: võrrelnuksite
     võrdlema+V+Pers+Prt+Cond+Pl1+Aff: võrrelnuksime
     võrdlema+V+Pers+Prt+Cond+Sg2+Aff: võrrelnuksid
     võrdlema+V+Pers+Prt+Cond+Sg1+Aff: võrrelnuksin
     vähkrema+V+Pers+Sup+Ill: vähkrema
     vähkrema+V+Pers+Sup+Ela: vähkremast
     vähkrema+V+Pers+Sup+Ine: vähkremas
     vähkrema+V+Pers+Sup+Tra: vähkremaks
     vähkrema+V+Pers+Sup+Abe: vähkremata
     vähkrema+V+Pers+Prs+Prc: vähkrev
     vähkrema+V+Pers+Prs+Quot: vähkrevat
     vähkrema+V+Pers+Prs+Ind+Sg2+Aff: vähkred
     vähkrema+V+Pers+Prs+Cond: vähkreks
     vähkrema+V+Pers+Prs+Cond+Pl3+Aff: vähkreksid
     vähkrema+V+Pers+Prs+Cond+Pl2+Aff: vähkreksite
     vähkrema+V+Pers+Prs+Cond+Pl1+Aff: vähkreksime
     vähkrema+V+Pers+Prs+Cond+Sg2+Aff: vähkreksid
     vähkrema+V+Pers+Prs+Cond+Sg1+Aff: vähkreksin
     vähkrema+V+Pers+Prs+Ind+Sg1+Aff: vähkren
     vähkrema+V+Pers+Prs+Ind+Pl1+Aff: vähkreme
     vähkrema+V+Pers+Prs+Ind+Pl2+Aff: vähkrete
     vähkrema+V+Pers+Prs+Ind+Pl3+Aff: vähkrevad
     vähkrema+V+Pers+Prs+Ind+Sg3+Aff: vähkreb
     vähkrema+V+Pers+Prs+Imprt+Sg2: vähkre
     vähkrema+V+Pers+Prs+Ind+Neg: vähkre
     vähkrema+V+Pers+Prt+Ind+Sg3+Aff: vähkres
     vähkrema+V+Pers+Prt+Ind+Pl3+Aff: vähkresid
     vähkrema+V+Pers+Prt+Ind+Pl2+Aff: vähkresite
     vähkrema+V+Pers+Prt+Ind+Pl1+Aff: vähkresime
     vähkrema+V+Pers+Prt+Ind+Sg2+Aff: vähkresid
     vähkrema+V+Pers+Prt+Ind+Sg1+Aff: vähkresin
     vähkrema+V+Inf: väherda
     vähkrema+V+Ger: väherdes
     vähkrema+V+Impers+Prt+Prc: väherdud
     vähkrema+V+Impers+Prt+Ind+Neg: väherdud
     vähkrema+V+Impers+Prt+Cond: väherduks
     vähkrema+V+Impers+Prs+Prc: väherdav
     vähkrema+V+Impers+Prs+Quot: väherdavat
     vähkrema+V+Impers+Prs+Cond: väherdaks
     vähkrema+V+Impers+Prs+Ind+Neg: väherda
     vähkrema+V+Impers+Prs+Ind+Aff: väherdakse
     vähkrema+V+Impers+Prs+Imprt: väherdagu
     vähkrema+V+Impers+Sup: väherdama
     vähkrema+V+Impers+Prt+Ind+Aff: väherdi
     vähkrema+V+Pers+Prs+Imprt: vähergu
     vähkrema+V+Pers+Prs+Imprt+Pl2: väherge
     vähkrema+V+Pers+Prs+Imprt+Pl1: vähergem
     vähkrema+V+Pers+Prt+Quot: vähernuvat
     vähkrema+V+Pers+Prt+Prc: vähernud
     vähkrema+V+Pers+Prt+Ind+Neg: vähernud
     vähkrema+V+Pers+Prt+Cond: vähernuks
     vähkrema+V+Pers+Prt+Cond+Pl3+Aff: vähernuksid
     vähkrema+V+Pers+Prt+Cond+Pl2+Aff: vähernuksite
     vähkrema+V+Pers+Prt+Cond+Pl1+Aff: vähernuksime
     vähkrema+V+Pers+Prt+Cond+Sg2+Aff: vähernuksid
     vähkrema+V+Pers+Prt+Cond+Sg1+Aff: vähernuksin
     jooma+V+Pers+Prt+Ind+Pl3+Aff: jõid
     jooma+V+Pers+Prt+Ind+Pl2+Aff: jõite
     jooma+V+Pers+Prt+Ind+Pl1+Aff: jõime
     jooma+V+Pers+Prt+Ind+Sg2+Aff: jõid
     jooma+V+Pers+Prt+Ind+Sg1+Aff: jõin
     jooma+V+Pers+Prt+Ind+Sg3+Aff: jõi
     jahtima+V+Inf: jahtida
     jahtima+V+Ger: jahtides
     jahtima+V+Pers+Prt+Ind+Sg3+Aff: jahtis
     jahtima+V+Pers+Prt+Ind+Pl3+Aff: jahtisid
     jahtima+V+Pers+Prt+Ind+Pl2+Aff: jahtisite
     jahtima+V+Pers+Prt+Ind+Pl1+Aff: jahtisime
     jahtima+V+Pers+Prt+Ind+Sg2+Aff: jahtisid
     jahtima+V+Pers+Prt+Ind+Sg1+Aff: jahtisin
     jahtima+V+Pers+Sup+Ill: jahtima
     jahtima+V+Pers+Sup+Ela: jahtimast
     jahtima+V+Pers+Sup+Ine: jahtimas
     jahtima+V+Pers+Sup+Tra: jahtimaks
     jahtima+V+Pers+Sup+Abe: jahtimata
     jahtima+V+Pers+Prs+Prc: jahtiv
     jahtima+V+Pers+Prs+Quot: jahtivat
     jahtima+V+Pers+Prt+Quot: jahtinuvat
     jahtima+V+Pers+Prt+Prc: jahtinud
     jahtima+V+Pers+Prt+Ind+Neg: jahtinud
     jahtima+V+Pers+Prt+Cond: jahtinuks
     jahtima+V+Pers+Prt+Cond+Pl3+Aff: jahtinuksid
     jahtima+V+Pers+Prt+Cond+Pl2+Aff: jahtinuksite
     jahtima+V+Pers+Prt+Cond+Pl1+Aff: jahtinuksime
     jahtima+V+Pers+Prt+Cond+Sg2+Aff: jahtinuksid
     jahtima+V+Pers+Prt+Cond+Sg1+Aff: jahtinuksin
     jahtima+V+Pers+Prs+Imprt: jahtigu
     jahtima+V+Pers+Prs+Imprt+Pl2: jahtige
     jahtima+V+Pers+Prs+Imprt+Pl1: jahtigem
     jahtima+V+Impers+Prt+Prc: jahitud
     jahtima+V+Impers+Prt+Ind+Neg: jahitud
     jahtima+V+Impers+Prt+Cond: jahituks
     jahtima+V+Impers+Prs+Prc: jahitav
     jahtima+V+Impers+Prs+Quot: jahitavat
     jahtima+V+Impers+Prs+Cond: jahitaks
     jahtima+V+Impers+Prs+Ind+Neg: jahita
     jahtima+V+Impers+Prs+Ind+Aff: jahitakse
     jahtima+V+Impers+Prs+Imprt: jahitagu
     jahtima+V+Impers+Sup: jahitama
     jahtima+V+Impers+Prt+Ind+Aff: jahiti
     jahtima+V+Pers+Prs+Ind+Sg2+Aff: jahid
     jahtima+V+Pers+Prs+Cond: jahiks
     jahtima+V+Pers+Prs+Cond+Pl3+Aff: jahiksid
     jahtima+V+Pers+Prs+Cond+Pl2+Aff: jahiksite
     jahtima+V+Pers+Prs+Cond+Pl1+Aff: jahiksime
     jahtima+V+Pers+Prs+Cond+Sg2+Aff: jahiksid
     jahtima+V+Pers+Prs+Cond+Sg1+Aff: jahiksin
     jahtima+V+Pers+Prs+Ind+Sg1+Aff: jahin
     jahtima+V+Pers+Prs+Ind+Pl1+Aff: jahime
     jahtima+V+Pers+Prs+Ind+Pl2+Aff: jahite
     jahtima+V+Pers+Prs+Ind+Pl3+Aff: jahivad
     jahtima+V+Pers+Prs+Ind+Sg3+Aff: jahib
     jahtima+V+Pers+Prs+Imprt+Sg2: jahi
     jahtima+V+Pers+Prs+Ind+Neg: jahi
     julgema+V+Inf: julgeda
     julgema+V+Ger: julgedes
     julgema+V+Pers+Prt+Ind+Sg3+Aff: julges
     julgema+V+Pers+Prt+Ind+Pl3+Aff: julgesid
     julgema+V+Pers+Prt+Ind+Pl2+Aff: julgesite
     julgema+V+Pers+Prt+Ind+Pl1+Aff: julgesime
     julgema+V+Pers+Prt+Ind+Sg2+Aff: julgesid
     julgema+V+Pers+Prt+Ind+Sg1+Aff: julgesin
     julgema+V+Pers+Sup+Ill: julgema
     julgema+V+Pers+Sup+Ela: julgemast
     julgema+V+Pers+Sup+Ine: julgemas
     julgema+V+Pers+Sup+Tra: julgemaks
     julgema+V+Pers+Sup+Abe: julgemata
     julgema+V+Pers+Prs+Prc: julgev
     julgema+V+Pers+Prs+Quot: julgevat
     julgema+V+Pers+Prs+Ind+Sg2+Aff: julged
     julgema+V+Pers+Prs+Cond: julgeks
     julgema+V+Pers+Prs+Cond+Pl3+Aff: julgeksid
     julgema+V+Pers+Prs+Cond+Pl2+Aff: julgeksite
     julgema+V+Pers+Prs+Cond+Pl1+Aff: julgeksime
     julgema+V+Pers+Prs+Cond+Sg2+Aff: julgeksid
     julgema+V+Pers+Prs+Cond+Sg1+Aff: julgeksin
     julgema+V+Pers+Prs+Ind+Sg1+Aff: julgen
     julgema+V+Pers+Prs+Ind+Pl1+Aff: julgeme
     julgema+V+Pers+Prs+Ind+Pl2+Aff: julgete
     julgema+V+Pers+Prs+Ind+Pl3+Aff: julgevad
     julgema+V+Pers+Prs+Ind+Sg3+Aff: julgeb
     julgema+V+Pers+Prs+Imprt+Sg2: julge
     julgema+V+Pers+Prs+Ind+Neg: julge
     julgema+V+Pers+Prt+Quot: julgenuvat
     julgema+V+Pers+Prt+Prc: julgenud
     julgema+V+Pers+Prt+Ind+Neg: julgenud
     julgema+V+Pers+Prt+Cond: julgenuks
     julgema+V+Pers+Prt+Cond+Pl3+Aff: julgenuksid
     julgema+V+Pers+Prt+Cond+Pl2+Aff: julgenuksite
     julgema+V+Pers+Prt+Cond+Pl1+Aff: julgenuksime
     julgema+V+Pers+Prt+Cond+Sg2+Aff: julgenuksid
     julgema+V+Pers+Prt+Cond+Sg1+Aff: julgenuksin
     julgema+V+Pers+Prs+Imprt: julgegu
     julgema+V+Pers+Prs+Imprt+Pl2: julgege
     julgema+V+Pers+Prs+Imprt+Pl1: julgegem
     julgema+V+Impers+Prt+Prc: julgetud
     julgema+V+Impers+Prt+Ind+Neg: julgetud
     julgema+V+Impers+Prt+Cond: julgetuks
     julgema+V+Impers+Prs+Prc: julgetav
     julgema+V+Impers+Prs+Quot: julgetavat
     julgema+V+Impers+Prs+Cond: julgetaks
     julgema+V+Impers+Prs+Ind+Neg: julgeta
     julgema+V+Impers+Prs+Ind+Aff: julgetakse
     julgema+V+Impers+Prs+Imprt: julgetagu
     julgema+V+Impers+Sup: julgetama
     julgema+V+Impers+Prt+Ind+Aff: julgeti
     julgema+V+Impers+Prt+Prc+Usage/Rare: juletud
     julgema+V+Impers+Prt+Ind+Neg+Usage/Rare: juletud
     julgema+V+Impers+Prt+Cond+Usage/Rare: juletuks
     julgema+V+Impers+Prs+Prc+Usage/Rare: juletav
     julgema+V+Impers+Prs+Quot+Usage/Rare: juletavat
     julgema+V+Impers+Prs+Cond+Usage/Rare: juletaks
     julgema+V+Impers+Prs+Ind+Neg+Usage/Rare: juleta
     julgema+V+Impers+Prs+Ind+Aff+Usage/Rare: juletakse
     julgema+V+Impers+Prs+Imprt+Usage/Rare: juletagu
     julgema+V+Impers+Sup+Usage/Rare: juletama
     julgema+V+Impers+Prt+Ind+Aff+Usage/Rare: juleti
     julgema+V+Pers+Prt+Quot+Usage/Rare: julenuvat
     julgema+V+Pers+Prt+Prc+Usage/Rare: julenud
     julgema+V+Pers+Prt+Ind+Neg+Usage/Rare: julenud
     julgema+V+Pers+Prt+Cond+Usage/Rare: julenuks
     julgema+V+Pers+Prt+Cond+Pl3+Aff+Usage/Rare: julenuksid
     julgema+V+Pers+Prt+Cond+Pl2+Aff+Usage/Rare: julenuksite
     julgema+V+Pers+Prt+Cond+Pl1+Aff+Usage/Rare: julenuksime
     julgema+V+Pers+Prt+Cond+Sg2+Aff+Usage/Rare: julenuksid
     julgema+V+Pers+Prt+Cond+Sg1+Aff+Usage/Rare: julenuksin
     jooma+V+Impers+Prt+Prc: joodud
     jooma+V+Impers+Prt+Ind+Neg: joodud
     jooma+V+Impers+Prt+Cond: jooduks
     jooma+V+Impers+Prs+Prc: joodav
     jooma+V+Impers+Prs+Quot: joodavat
     jooma+V+Impers+Prs+Cond: joodaks
     jooma+V+Impers+Prs+Ind+Neg: jooda
     jooma+V+Impers+Prs+Imprt: joodagu
     jooma+V+Impers+Sup: joodama
     jooma+V+Impers+Prt+Ind+Aff: joodi
     jooma+V+Impers+Prs+Ind+Aff+Usage/NotNorm: joodakse
     jooma+V+Pers+Prs+Imprt: joogu
     jooma+V+Pers+Prs+Imprt+Pl2: jooge
     jooma+V+Pers+Prs+Imprt+Pl1: joogem
     jooma+V+Pers+Sup+Ill: jooma
     jooma+V+Pers+Sup+Ela: joomast
     jooma+V+Pers+Sup+Ine: joomas
     jooma+V+Pers+Sup+Tra: joomaks
     jooma+V+Pers+Sup+Abe: joomata
     jooma+V+Pers+Prs+Prc: joov
     jooma+V+Pers+Prs+Quot: joovat
     jooma+V+Pers+Prs+Ind+Sg2+Aff: jood
     jooma+V+Pers+Prs+Cond: jooks
     jooma+V+Pers+Prs+Cond+Pl3+Aff: jooksid
     jooma+V+Pers+Prs+Cond+Pl2+Aff: jooksite
     jooma+V+Pers+Prs+Cond+Pl1+Aff: jooksime
     jooma+V+Pers+Prs+Cond+Sg2+Aff: jooksid
     jooma+V+Pers+Prs+Cond+Sg1+Aff: jooksin
     jooma+V+Pers+Prs+Ind+Sg1+Aff: joon
     jooma+V+Pers+Prs+Ind+Pl1+Aff: joome
     jooma+V+Pers+Prs+Ind+Pl2+Aff: joote
     jooma+V+Pers+Prs+Ind+Pl3+Aff: joovad
     jooma+V+Pers+Prs+Ind+Sg3+Aff: joob
     jooma+V+Pers+Prs+Imprt+Sg2: joo
     jooma+V+Pers+Prs+Ind+Neg: joo
     jooma+V+Pers+Prt+Quot: joonuvat
     jooma+V+Pers+Prt+Prc: joonud
     jooma+V+Pers+Prt+Ind+Neg: joonud
     jooma+V+Pers+Prt+Cond: joonuks
     jooma+V+Pers+Prt+Cond+Pl3+Aff: joonuksid
     jooma+V+Pers+Prt+Cond+Pl2+Aff: joonuksite
     jooma+V+Pers+Prt+Cond+Pl1+Aff: joonuksime
     jooma+V+Pers+Prt+Cond+Sg2+Aff: joonuksid
     jooma+V+Pers+Prt+Cond+Sg1+Aff: joonuksin
     jooksma+V+Inf+Usage/Rare: jooksta
     jooksma+V+Ger+Usage/Rare: jookstes
     jooksma+V+Pers+Sup+Ill: jooksma
     jooksma+V+Pers+Sup+Ela: jooksmast
     jooksma+V+Pers+Sup+Ine: jooksmas
     jooksma+V+Pers+Sup+Tra: jooksmaks
     jooksma+V+Pers+Sup+Abe: jooksmata
     jooksma+V+Pers+Prs+Quot: jooksvat
     jooksma+V+Pers+Prt+Ind+Pl3+Aff: jooksid
     jooksma+V+Pers+Prt+Ind+Pl2+Aff: jooksite
     jooksma+V+Pers+Prt+Ind+Pl1+Aff: jooksime
     jooksma+V+Pers+Prt+Ind+Sg2+Aff: jooksid
     jooksma+V+Pers+Prt+Ind+Sg1+Aff: jooksin
     jooksma+V+Pers+Prt+Quot: jooksnuvat
     jooksma+V+Pers+Prt+Prc: jooksnud
     jooksma+V+Pers+Prt+Ind+Neg: jooksnud
     jooksma+V+Pers+Prt+Cond: jooksnuks
     jooksma+V+Pers+Prt+Cond+Pl3+Aff: jooksnuksid
     jooksma+V+Pers+Prt+Cond+Pl2+Aff: jooksnuksite
     jooksma+V+Pers+Prt+Cond+Pl1+Aff: jooksnuksime
     jooksma+V+Pers+Prt+Cond+Sg2+Aff: jooksnuksid
     jooksma+V+Pers+Prt+Cond+Sg1+Aff: jooksnuksin
     jooksma+V+Pers+Prs+Imprt: jooksku
     jooksma+V+Pers+Prs+Imprt+Pl2: jookske
     jooksma+V+Pers+Prs+Imprt+Pl1: jookskem
     jooksma+V+Pers+Prt+Ind+Sg3+Aff: jooksis
     jooksma+V+Impers+Prt+Prc+Usage/Rare: jookstud
     jooksma+V+Impers+Prt+Ind+Neg+Usage/Rare: jookstud
     jooksma+V+Impers+Prt+Cond+Usage/Rare: jookstuks
     jooksma+V+Impers+Prs+Prc+Usage/Rare: jookstav
     jooksma+V+Impers+Prs+Quot+Usage/Rare: jookstavat
     jooksma+V+Impers+Prs+Cond+Usage/Rare: jookstaks
     jooksma+V+Impers+Prs+Ind+Neg+Usage/Rare: jooksta
     jooksma+V+Impers+Prs+Ind+Aff+Usage/Rare: jookstakse
     jooksma+V+Impers+Prs+Imprt+Usage/Rare: jookstagu
     jooksma+V+Impers+Sup+Usage/Rare: jookstama
     jooksma+V+Impers+Prt+Ind+Aff+Usage/Rare: jooksti
     jooksma+V+Pers+Prs+Prc: jooksev
     jooksma+V+Pers+Prs+Ind+Sg2+Aff: jooksed
     jooksma+V+Pers+Prs+Cond: jookseks
     jooksma+V+Pers+Prs+Cond+Pl3+Aff: jookseksid
     jooksma+V+Pers+Prs+Cond+Pl2+Aff: jookseksite
     jooksma+V+Pers+Prs+Cond+Pl1+Aff: jookseksime
     jooksma+V+Pers+Prs+Cond+Sg2+Aff: jookseksid
     jooksma+V+Pers+Prs+Cond+Sg1+Aff: jookseksin
     jooksma+V+Pers+Prs+Ind+Sg1+Aff: jooksen
     jooksma+V+Pers+Prs+Ind+Pl1+Aff: jookseme
     jooksma+V+Pers+Prs+Ind+Pl2+Aff: jooksete
     jooksma+V+Pers+Prs+Ind+Pl3+Aff: jooksevad
     jooksma+V+Pers+Prs+Ind+Sg3+Aff: jookseb
     jooksma+V+Pers+Prs+Imprt+Sg2: jookse
     jooksma+V+Pers+Prs+Ind+Neg: jookse
     jooksma+V+Inf: joosta
     jooksma+V+Ger: joostes
     jooksma+V+Impers+Prt+Prc: joostud
     jooksma+V+Impers+Prt+Ind+Neg: joostud
     jooksma+V+Impers+Prt+Cond: joostuks
     jooksma+V+Impers+Prs+Prc: joostav
     jooksma+V+Impers+Prs+Quot: joostavat
     jooksma+V+Impers+Prs+Cond: joostaks
     jooksma+V+Impers+Prs+Ind+Neg: joosta
     jooksma+V+Impers+Prs+Ind+Aff: joostakse
     jooksma+V+Impers+Prs+Imprt: joostagu
     jooksma+V+Impers+Sup: joostama
     jooksma+V+Impers+Prt+Ind+Aff: joosti
     jooksma+V+Pers+Prs+Imprt+Usage/Rare: joosku
     jooksma+V+Pers+Prs+Imprt+Pl2+Usage/Rare: jooske
     jooksma+V+Pers+Prs+Imprt+Pl1+Usage/Rare: jooskem
     jääma+V+Inf: jääda
     jääma+V+Ger: jäädes
     jääma+V+Impers+Prt+Prc: jäädud
     jääma+V+Impers+Prt+Ind+Neg: jäädud
     jääma+V+Impers+Prt+Cond: jääduks
     jääma+V+Impers+Prs+Prc: jäädav
     jääma+V+Impers+Prs+Quot: jäädavat
     jääma+V+Impers+Prs+Cond: jäädaks
     jääma+V+Impers+Prs+Ind+Neg: jääda
     jääma+V+Impers+Prs+Ind+Aff: jäädakse
     jääma+V+Impers+Prs+Imprt: jäädagu
     jääma+V+Impers+Sup: jäädama
     jääma+V+Impers+Prt+Ind+Aff: jäädi
     jääma+V+Pers+Prs+Imprt: jäägu
     jääma+V+Pers+Prs+Imprt+Pl2: jääge
     jääma+V+Pers+Prs+Imprt+Pl1: jäägem
     jääma+V+Pers+Sup+Ill: jääma
     jääma+V+Pers+Sup+Ela: jäämast
     jääma+V+Pers+Sup+Ine: jäämas
     jääma+V+Pers+Sup+Tra: jäämaks
     jääma+V+Pers+Sup+Abe: jäämata
     jääma+V+Pers+Prs+Prc: jääv
     jääma+V+Pers+Prs+Quot: jäävat
     jääma+V+Pers+Prs+Ind+Sg2+Aff: jääd
     jääma+V+Pers+Prs+Cond: jääks
     jääma+V+Pers+Prs+Cond+Pl3+Aff: jääksid
     jääma+V+Pers+Prs+Cond+Pl2+Aff: jääksite
     jääma+V+Pers+Prs+Cond+Pl1+Aff: jääksime
     jääma+V+Pers+Prs+Cond+Sg2+Aff: jääksid
     jääma+V+Pers+Prs+Cond+Sg1+Aff: jääksin
     jääma+V+Pers+Prs+Ind+Sg1+Aff: jään
     jääma+V+Pers+Prs+Ind+Pl1+Aff: jääme
     jääma+V+Pers+Prs+Ind+Pl2+Aff: jääte
     jääma+V+Pers+Prs+Ind+Pl3+Aff: jäävad
     jääma+V+Pers+Prs+Ind+Sg3+Aff: jääb
     jääma+V+Pers+Prs+Imprt+Sg2: jää
     jääma+V+Pers+Prs+Ind+Neg: jää
     jääma+V+Pers+Prt+Quot: jäänuvat
     jääma+V+Pers+Prt+Prc: jäänud
     jääma+V+Pers+Prt+Ind+Neg: jäänud
     jääma+V+Pers+Prt+Cond: jäänuks
     jääma+V+Pers+Prt+Cond+Pl3+Aff: jäänuksid
     jääma+V+Pers+Prt+Cond+Pl2+Aff: jäänuksite
     jääma+V+Pers+Prt+Cond+Pl1+Aff: jäänuksime
     jääma+V+Pers+Prt+Cond+Sg2+Aff: jäänuksid
     jääma+V+Pers+Prt+Cond+Sg1+Aff: jäänuksin
     jääma+V+Pers+Prt+Ind+Pl3+Aff: jäid
     jääma+V+Pers+Prt+Ind+Pl2+Aff: jäite
     jääma+V+Pers+Prt+Ind+Pl1+Aff: jäime
     jääma+V+Pers+Prt+Ind+Sg2+Aff: jäid
     jääma+V+Pers+Prt+Ind+Sg1+Aff: jäin
     jääma+V+Pers+Prt+Ind+Sg3+Aff: jäi
     jooma+V+Impers+Prs+Ind+Aff: juuakse
     jooma+V+Inf: juua
     jooma+V+Ger: juues
     hakkama+V+Pers+Prt+Ind+Sg3+Aff: hakkas
     hakkama+V+Pers+Prt+Ind+Pl3+Aff: hakkasid
     hakkama+V+Pers+Prt+Ind+Pl2+Aff: hakkasite
     hakkama+V+Pers+Prt+Ind+Pl1+Aff: hakkasime
     hakkama+V+Pers+Prt+Ind+Sg2+Aff: hakkasid
     hakkama+V+Pers+Prt+Ind+Sg1+Aff: hakkasin
     hakkama+V+Pers+Sup+Ill: hakkama
     hakkama+V+Pers+Sup+Ela: hakkamast
     hakkama+V+Pers+Sup+Ine: hakkamas
     hakkama+V+Pers+Sup+Tra: hakkamaks
     hakkama+V+Pers+Sup+Abe: hakkamata
     hakkama+V+Pers+Prs+Prc: hakkav
     hakkama+V+Pers+Prs+Quot: hakkavat
     hakkama+V+Pers+Prs+Ind+Sg2+Aff: hakkad
     hakkama+V+Pers+Prs+Cond: hakkaks
     hakkama+V+Pers+Prs+Cond+Pl3+Aff: hakkaksid
     hakkama+V+Pers+Prs+Cond+Pl2+Aff: hakkaksite
     hakkama+V+Pers+Prs+Cond+Pl1+Aff: hakkaksime
     hakkama+V+Pers+Prs+Cond+Sg2+Aff: hakkaksid
     hakkama+V+Pers+Prs+Cond+Sg1+Aff: hakkaksin
     hakkama+V+Pers+Prs+Ind+Sg1+Aff: hakkan
     hakkama+V+Pers+Prs+Ind+Pl1+Aff: hakkame
     hakkama+V+Pers+Prs+Ind+Pl2+Aff: hakkate
     hakkama+V+Pers+Prs+Ind+Pl3+Aff: hakkavad
     hakkama+V+Pers+Prs+Ind+Sg3+Aff: hakkab
     hakkama+V+Pers+Prs+Imprt+Sg2: hakka
     hakkama+V+Pers+Prs+Ind+Neg: hakka
     hakkama+V+Inf: hakata
     hakkama+V+Ger: hakates
     hakkama+V+Impers+Prt+Prc: hakatud
     hakkama+V+Impers+Prt+Ind+Neg: hakatud
     hakkama+V+Impers+Prt+Cond: hakatuks
     hakkama+V+Impers+Prs+Prc: hakatav
     hakkama+V+Impers+Prs+Quot: hakatavat
     hakkama+V+Impers+Prs+Cond: hakataks
     hakkama+V+Impers+Prs+Ind+Neg: hakata
     hakkama+V+Impers+Prs+Ind+Aff: hakatakse
     hakkama+V+Impers+Prs+Imprt: hakatagu
     hakkama+V+Impers+Sup: hakatama
     hakkama+V+Impers+Prt+Ind+Aff: hakati
     hakkama+V+Pers+Prs+Imprt: hakaku
     hakkama+V+Pers+Prs+Imprt+Pl2: hakake
     hakkama+V+Pers+Prs+Imprt+Pl1: hakakem
     hakkama+V+Pers+Prt+Quot: hakanuvat
     hakkama+V+Pers+Prt+Prc: hakanud
     hakkama+V+Pers+Prt+Ind+Neg: hakanud
     hakkama+V+Pers+Prt+Cond: hakanuks
     hakkama+V+Pers+Prt+Cond+Pl3+Aff: hakanuksid
     hakkama+V+Pers+Prt+Cond+Pl2+Aff: hakanuksite
     hakkama+V+Pers+Prt+Cond+Pl1+Aff: hakanuksime
     hakkama+V+Pers+Prt+Cond+Sg2+Aff: hakanuksid
     hakkama+V+Pers+Prt+Cond+Sg1+Aff: hakanuksin
     huugama+V+Pers+Prt+Ind+Sg3+Aff: huugas
     huugama+V+Pers+Prt+Ind+Pl3+Aff: huugasid
     huugama+V+Pers+Prt+Ind+Pl2+Aff: huugasite
     huugama+V+Pers+Prt+Ind+Pl1+Aff: huugasime
     huugama+V+Pers+Prt+Ind+Sg2+Aff: huugasid
     huugama+V+Pers+Prt+Ind+Sg1+Aff: huugasin
     huugama+V+Pers+Sup+Ill: huugama
     huugama+V+Pers+Sup+Ela: huugamast
     huugama+V+Pers+Sup+Ine: huugamas
     huugama+V+Pers+Sup+Tra: huugamaks
     huugama+V+Pers+Sup+Abe: huugamata
     huugama+V+Pers+Prs+Prc: huugav
     huugama+V+Pers+Prs+Quot: huugavat
     huugama+V+Pers+Prs+Ind+Sg2+Aff: huugad
     huugama+V+Pers+Prs+Cond: huugaks
     huugama+V+Pers+Prs+Cond+Pl3+Aff: huugaksid
     huugama+V+Pers+Prs+Cond+Pl2+Aff: huugaksite
     huugama+V+Pers+Prs+Cond+Pl1+Aff: huugaksime
     huugama+V+Pers+Prs+Cond+Sg2+Aff: huugaksid
     huugama+V+Pers+Prs+Cond+Sg1+Aff: huugaksin
     huugama+V+Pers+Prs+Ind+Sg1+Aff: huugan
     huugama+V+Pers+Prs+Ind+Pl1+Aff: huugame
     huugama+V+Pers+Prs+Ind+Pl2+Aff: huugate
     huugama+V+Pers+Prs+Ind+Pl3+Aff: huugavad
     huugama+V+Pers+Prs+Ind+Sg3+Aff: huugab
     huugama+V+Pers+Prs+Imprt+Sg2: huuga
     huugama+V+Pers+Prs+Ind+Neg: huuga
     huugama+V+Inf: huuata
     huugama+V+Ger: huuates
     huugama+V+Impers+Prt+Prc: huuatud
     huugama+V+Impers+Prt+Ind+Neg: huuatud
     huugama+V+Impers+Prt+Cond: huuatuks
     huugama+V+Impers+Prs+Prc: huuatav
     huugama+V+Impers+Prs+Quot: huuatavat
     huugama+V+Impers+Prs+Cond: huuataks
     huugama+V+Impers+Prs+Ind+Neg: huuata
     huugama+V+Impers+Prs+Ind+Aff: huuatakse
     huugama+V+Impers+Prs+Imprt: huuatagu
     huugama+V+Impers+Sup: huuatama
     huugama+V+Impers+Prt+Ind+Aff: huuati
     huugama+V+Pers+Prs+Imprt: huuaku
     huugama+V+Pers+Prs+Imprt+Pl2: huuake
     huugama+V+Pers+Prs+Imprt+Pl1: huuakem
     huugama+V+Pers+Prt+Quot: huuanuvat
     huugama+V+Pers+Prt+Prc: huuanud
     huugama+V+Pers+Prt+Ind+Neg: huuanud
     huugama+V+Pers+Prt+Cond: huuanuks
     huugama+V+Pers+Prt+Cond+Pl3+Aff: huuanuksid
     huugama+V+Pers+Prt+Cond+Pl2+Aff: huuanuksite
     huugama+V+Pers+Prt+Cond+Pl1+Aff: huuanuksime
     huugama+V+Pers+Prt+Cond+Sg2+Aff: huuanuksid
     huugama+V+Pers+Prt+Cond+Sg1+Aff: huuanuksin
     hoidma+V+Pers+Sup+Ill: hoidma
     hoidma+V+Pers+Sup+Ela: hoidmast
     hoidma+V+Pers+Sup+Ine: hoidmas
     hoidma+V+Pers+Sup+Tra: hoidmaks
     hoidma+V+Pers+Sup+Abe: hoidmata
     hoidma+V+Pers+Prs+Quot: hoidvat
     hoidma+V+Pers+Prt+Ind+Pl3+Aff: hoidsid
     hoidma+V+Pers+Prt+Ind+Pl2+Aff: hoidsite
     hoidma+V+Pers+Prt+Ind+Pl1+Aff: hoidsime
     hoidma+V+Pers+Prt+Ind+Sg2+Aff: hoidsid
     hoidma+V+Pers+Prt+Ind+Sg1+Aff: hoidsin
     hoidma+V+Pers+Prt+Quot: hoidnuvat
     hoidma+V+Pers+Prt+Prc: hoidnud
     hoidma+V+Pers+Prt+Ind+Neg: hoidnud
     hoidma+V+Pers+Prt+Cond: hoidnuks
     hoidma+V+Pers+Prt+Cond+Pl3+Aff: hoidnuksid
     hoidma+V+Pers+Prt+Cond+Pl2+Aff: hoidnuksite
     hoidma+V+Pers+Prt+Cond+Pl1+Aff: hoidnuksime
     hoidma+V+Pers+Prt+Cond+Sg2+Aff: hoidnuksid
     hoidma+V+Pers+Prt+Cond+Sg1+Aff: hoidnuksin
     hoidma+V+Inf: hoida
     hoidma+V+Ger: hoides
     hoidma+V+Pers+Prs+Imprt: hoidku
     hoidma+V+Pers+Prs+Imprt+Pl2: hoidke
     hoidma+V+Pers+Prs+Imprt+Pl1: hoidkem
     hoidma+V+Pers+Prs+Prc: hoidev
     hoidma+V+Pers+Prt+Ind+Sg3+Aff: hoidis
     hoidma+V+Impers+Prt+Prc: hoitud
     hoidma+V+Impers+Prt+Ind+Neg: hoitud
     hoidma+V+Impers+Prt+Cond: hoituks
     hoidma+V+Impers+Prs+Prc: hoitav
     hoidma+V+Impers+Prs+Quot: hoitavat
     hoidma+V+Impers+Prs+Cond: hoitaks
     hoidma+V+Impers+Prs+Ind+Neg: hoita
     hoidma+V+Impers+Prs+Ind+Aff: hoitakse
     hoidma+V+Impers+Prs+Imprt: hoitagu
     hoidma+V+Impers+Sup: hoitama
     hoidma+V+Impers+Prt+Ind+Aff: hoiti
     hoidma+V+Pers+Prs+Ind+Sg2+Aff: hoiad
     hoidma+V+Pers+Prs+Cond: hoiaks
     hoidma+V+Pers+Prs+Cond+Pl3+Aff: hoiaksid
     hoidma+V+Pers+Prs+Cond+Pl2+Aff: hoiaksite
     hoidma+V+Pers+Prs+Cond+Pl1+Aff: hoiaksime
     hoidma+V+Pers+Prs+Cond+Sg2+Aff: hoiaksid
     hoidma+V+Pers+Prs+Cond+Sg1+Aff: hoiaksin
     hoidma+V+Pers+Prs+Ind+Sg1+Aff: hoian
     hoidma+V+Pers+Prs+Ind+Pl1+Aff: hoiame
     hoidma+V+Pers+Prs+Ind+Pl2+Aff: hoiate
     hoidma+V+Pers+Prs+Ind+Pl3+Aff: hoiavad
     hoidma+V+Pers+Prs+Ind+Sg3+Aff: hoiab
     hoidma+V+Pers+Prs+Imprt+Sg2: hoia
     hoidma+V+Pers+Prs+Ind+Neg: hoia
     ütlema+V+Inf: öelda
     ütlema+V+Ger: öeldes
     ütlema+V+Pers+Prs+Imprt: öelgu
     ütlema+V+Pers+Prs+Imprt+Pl2: öelge
     ütlema+V+Pers+Prs+Imprt+Pl1: öelgem
     ütlema+V+Pers+Prt+Quot: öelnuvat
     ütlema+V+Pers+Prt+Prc: öelnud
     ütlema+V+Pers+Prt+Ind+Neg: öelnud
     ütlema+V+Pers+Prt+Cond: öelnuks
     ütlema+V+Pers+Prt+Cond+Pl3+Aff: öelnuksid
     ütlema+V+Pers+Prt+Cond+Pl2+Aff: öelnuksite
     ütlema+V+Pers+Prt+Cond+Pl1+Aff: öelnuksime
     ütlema+V+Pers+Prt+Cond+Sg2+Aff: öelnuksid
     ütlema+V+Pers+Prt+Cond+Sg1+Aff: öelnuksin
     ütlema+V+Impers+Prt+Prc: öeldud
     ütlema+V+Impers+Prt+Ind+Neg: öeldud
     ütlema+V+Impers+Prt+Cond: öelduks
     ütlema+V+Impers+Prs+Prc: öeldav
     ütlema+V+Impers+Prs+Quot: öeldavat
     ütlema+V+Impers+Prs+Cond: öeldaks
     ütlema+V+Impers+Prs+Ind+Neg: öelda
     ütlema+V+Impers+Prs+Ind+Aff: öeldakse
     ütlema+V+Impers+Prs+Imprt: öeldagu
     ütlema+V+Impers+Sup: öeldama
     ütlema+V+Impers+Prt+Ind+Aff: öeldi
